conditional-future-caus-passive-plural-first: ['կկարդացվենք']
conditional-future-caus-passive-plural-second: ['կկարդացվեք']
conditional-future-caus-passive-plural-third: ['կկարդացվեն']
conditional-future-caus-passive-singular-first: ['կկարդացվեմ']
conditional-future-caus-passive-singular-second: ['կկարդացվես']
conditional-future-caus-passive-singular-third: ['կկարդացվի']
conditional-future-caus-plural-first: ['կկարդացնենք']
conditional-future-caus-plural-second: ['կկարդացնեք']
conditional-future-caus-plural-third: ['կկարդացնեն']
conditional-future-caus-singular-first: ['կկարդացնեմ']
conditional-future-caus-singular-second: ['կկարդացնես']
conditional-future-caus-singular-third: ['կկարդացնի']
conditional-future-passive-plural-first: []
conditional-future-passive-plural-second: []
conditional-future-passive-plural-third: []
conditional-future-passive-singular-first: []
conditional-future-passive-singular-second: []
conditional-future-passive-singular-third: []
conditional-future-plural-first: ['կկարդանք']
conditional-future-plural-second: ['կկարդաք']
conditional-future-plural-third: ['կկարդան']
conditional-future-singular-first: ['կկարդամ']
conditional-future-singular-second: ['կկարդաս']
conditional-future-singular-third: ['կկարդա']
conditional-future_perfect-caus-passive-plural-first: ['կկարդացվեինք']
conditional-future_perfect-caus-passive-plural-second: ['կկարդացվեիք']
conditional-future_perfect-caus-passive-plural-third: ['կկարդացվեին']
conditional-future_perfect-caus-passive-singular-first: ['կկարդացվեի']
conditional-future_perfect-caus-passive-singular-second: ['կկարդացվեիր']
conditional-future_perfect-caus-passive-singular-third: ['կկարդացվեր']
conditional-future_perfect-caus-plural-first: ['կկարդացնեինք']
conditional-future_perfect-caus-plural-second: ['կկարդացնեիք']
conditional-future_perfect-caus-plural-third: ['կկարդացնեին']
conditional-future_perfect-caus-singular-first: ['կկարդացնեի']
conditional-future_perfect-caus-singular-second: ['կկարդացնեիր']
conditional-future_perfect-caus-singular-third: ['կկարդացներ']
conditional-future_perfect-passive-plural-first: []
conditional-future_perfect-passive-plural-second: []
conditional-future_perfect-passive-plural-third: []
conditional-future_perfect-passive-singular-first: []
conditional-future_perfect-passive-singular-second: []
conditional-future_perfect-passive-singular-third: []
conditional-future_perfect-plural-first: ['կկարդայինք']
conditional-future_perfect-plural-second: ['կկարդայիք']
conditional-future_perfect-plural-third: ['կկարդային']
conditional-future_perfect-singular-first: ['կկարդայի']
conditional-future_perfect-singular-second: ['կկարդայիր']
conditional-future_perfect-singular-third: ['կկարդար']
connegative_converb: ['կարդա']
connegative_converb-caus: ['կարդացնի']
connegative_converb-caus-passive: ['կարդացվի']
connegative_converb-passive: []
future_converb-i: ['կարդալու']
future_converb-i-caus: ['կարդացնելու']
future_converb-i-caus-passive: ['կարդացվելու']
future_converb-i-passive: []
future_converb-ii: ['կարդալիք']
future_converb-ii-caus: ['կարդացնելիք']
future_converb-ii-caus-passive: ['կարդացվելիք']
future_converb-ii-neg: ['չկարդալիք']
future_converb-ii-neg-caus: ['չկարդացնելիք']
future_converb-ii-neg-caus-passive: ['չկարդացվելիք']
future_converb-ii-neg-passive: []
future_converb-ii-passive: []
imperative-none-caus-passive-plural-second: ['կարդացվեք']
imperative-none-caus-passive-singular-second: ['կարդացվիր']
imperative-none-caus-plural-second: ['կարդացրեք']
imperative-none-caus-singular-second: ['կարդացրու']
imperative-none-passive-plural-second: []
imperative-none-passive-singular-second: []
imperative-none-plural-second: ['կարդացեք']
imperative-none-singular-second: ['կարդա']
imperfective_converb: ['կարդում']
imperfective_converb-caus: ['կարդացնում']
imperfective_converb-caus-passive: ['կարդացվում']
imperfective_converb-passive: []
indicative-aorist-caus-passive-plural-first: ['կարդացվեցինք']
indicative-aorist-caus-passive-plural-second: ['կարդացվեցիք']
indicative-aorist-caus-passive-plural-third: ['կարդացվեցին']
indicative-aorist-caus-passive-singular-first: ['կարդացվեցի']
indicative-aorist-caus-passive-singular-second: ['կարդացվեցիր']
indicative-aorist-caus-passive-singular-third: ['կարդացվեց']
indicative-aorist-caus-plural-first: ['կարդացրեցինք', 'կարդացրինք']
indicative-aorist-caus-plural-second: ['կարդացրեցիք', 'կարդացրիք']
indicative-aorist-caus-plural-third: ['կարդացրեցին', 'կարդացրին']
indicative-aorist-caus-singular-first: ['կարդացրեցի', 'կարդացրի']
indicative-aorist-caus-singular-second: ['կարդացրեցիր', 'կարդացրիր']
indicative-aorist-caus-singular-third: ['կարդացրեց', 'կարդացրեց']
indicative-aorist-neg-caus-passive-plural-first: ['չկարդացվեցինք']
indicative-aorist-neg-caus-passive-plural-second: ['չկարդացվեցիք']
indicative-aorist-neg-caus-passive-plural-third: ['չկարդացվեցին']
indicative-aorist-neg-caus-passive-singular-first: ['չկարդացվեցի']
indicative-aorist-neg-caus-passive-singular-second: ['չկարդացվեցիր']
indicative-aorist-neg-caus-passive-singular-third: ['չկարդացվեց']
indicative-aorist-neg-caus-plural-first: ['չկարդացրեցինք', 'չկարդացրինք']
indicative-aorist-neg-caus-plural-second: ['չկարդացրեցիք', 'չկարդացրիք']
indicative-aorist-neg-caus-plural-third: ['չկարդացրեցին', 'չկարդացրին']
indicative-aorist-neg-caus-singular-first: ['չկարդացրեցի', 'չկարդացրի']
indicative-aorist-neg-caus-singular-second: ['չկարդացրեցիր', 'չկարդացրիր']
indicative-aorist-neg-caus-singular-third: ['չկարդացրեց', 'չկարդացրեց']
indicative-aorist-neg-passive-plural-first: []
indicative-aorist-neg-passive-plural-second: []
indicative-aorist-neg-passive-plural-third: []
indicative-aorist-neg-passive-singular-first: []
indicative-aorist-neg-passive-singular-second: []
indicative-aorist-neg-passive-singular-third: []
indicative-aorist-neg-plural-first: ['չկարդացինք']
indicative-aorist-neg-plural-second: ['չկարդացիք']
indicative-aorist-neg-plural-third: ['չկարդացին']
indicative-aorist-neg-singular-first: ['չկարդացի']
indicative-aorist-neg-singular-second: ['չկարդացիր']
indicative-aorist-neg-singular-third: ['չկարդաց']
indicative-aorist-passive-plural-first: []
indicative-aorist-passive-plural-second: []
indicative-aorist-passive-plural-third: []
indicative-aorist-passive-singular-first: []
indicative-aorist-passive-singular-second: []
indicative-aorist-passive-singular-third: []
indicative-aorist-plural-first: ['կարդացինք']
indicative-aorist-plural-second: ['կարդացիք']
indicative-aorist-plural-third: ['կարդացին']
indicative-aorist-singular-first: ['կարդացի']
indicative-aorist-singular-second: ['կարդացիր']
indicative-aorist-singular-third: ['կարդաց']
infinitive: ['կարդալ']
infinitive-caus: ['կարդացնել']
infinitive-caus-passive: ['կարդացվել']
infinitive-neg: ['չկարդալ']
infinitive-neg-caus: ['չկարդացնել']
infinitive-neg-caus-passive: ['չկարդացվել']
infinitive-neg-passive: []
infinitive-passive: []
perfective_converb: ['կարդացել']
perfective_converb-caus: ['կարդացրել']
perfective_converb-caus-passive: ['կարդացվել']
perfective_converb-passive: []
resultative_participle: ['կարդացած']
resultative_participle-caus: ['կարդացրած']
resultative_participle-caus-passive: ['կարդացված']
resultative_participle-neg: ['չկարդացած']
resultative_participle-neg-caus: ['չկարդացրած']
resultative_participle-neg-caus-passive: ['չկարդացված']
resultative_participle-neg-passive: []
resultative_participle-passive: []
simultaneous_converb: ['կարդալիս']
simultaneous_converb-caus: ['կարդացնելիս']
simultaneous_converb-caus-passive: ['կարդացվելիս']
simultaneous_converb-neg: ['չկարդալիս']
simultaneous_converb-neg-caus: ['չկարդացնելիս']
simultaneous_converb-neg-caus-passive: ['չկարդացվելիս']
simultaneous_converb-neg-passive: []
simultaneous_converb-passive: []
subject_participle: ['կարդացող']
subject_participle-caus: ['կարդացնող']
subject_participle-caus-passive: ['կարդացվող']
subject_participle-neg: ['չկարդացող']
subject_participle-neg-caus: ['չկարդացնող']
subject_participle-neg-caus-passive: ['չկարդացվող']
subject_participle-neg-passive: []
subject_participle-passive: []
subjunctive-future-caus-passive-plural-first: ['կարդացվենք']
subjunctive-future-caus-passive-plural-second: ['կարդացվեք']
subjunctive-future-caus-passive-plural-third: ['կարդացվեն']
subjunctive-future-caus-passive-singular-first: ['կարդացվեմ']
subjunctive-future-caus-passive-singular-second: ['կարդացվես']
subjunctive-future-caus-passive-singular-third: ['կարդացվի']
subjunctive-future-caus-plural-first: ['կարդացնենք']
subjunctive-future-caus-plural-second: ['կարդացնեք']
subjunctive-future-caus-plural-third: ['կարդացնեն']
subjunctive-future-caus-singular-first: ['կարդացնեմ']
subjunctive-future-caus-singular-second: ['կարդացնես']
subjunctive-future-caus-singular-third: ['կարդացնի']
subjunctive-future-neg-caus-passive-plural-first: ['չկարդացվենք']
subjunctive-future-neg-caus-passive-plural-second: ['չկարդացվեք']
subjunctive-future-neg-caus-passive-plural-third: ['չկարդացվեն']
subjunctive-future-neg-caus-passive-singular-first: ['չկարդացվեմ']
subjunctive-future-neg-caus-passive-singular-second: ['չկարդացվես']
subjunctive-future-neg-caus-passive-singular-third: ['չկարդացվի']
subjunctive-future-neg-caus-plural-first: ['չկարդացնենք']
subjunctive-future-neg-caus-plural-second: ['չկարդացնեք']
subjunctive-future-neg-caus-plural-third: ['չկարդացնեն']
subjunctive-future-neg-caus-singular-first: ['չկարդացնեմ']
subjunctive-future-neg-caus-singular-second: ['չկարդացնես']
subjunctive-future-neg-caus-singular-third: ['չկարդացնի']
subjunctive-future-neg-passive-plural-first: []
subjunctive-future-neg-passive-plural-second: []
subjunctive-future-neg-passive-plural-third: []
subjunctive-future-neg-passive-singular-first: []
subjunctive-future-neg-passive-singular-second: []
subjunctive-future-neg-passive-singular-third: []
subjunctive-future-neg-plural-first: ['չկարդանք']
subjunctive-future-neg-plural-second: ['չկարդաք']
subjunctive-future-neg-plural-third: ['չկարդան']
subjunctive-future-neg-singular-first: ['չկարդամ']
subjunctive-future-neg-singular-second: ['չկարդաս']
subjunctive-future-neg-singular-third: ['չկարդա']
subjunctive-future-passive-plural-first: []
subjunctive-future-passive-plural-second: []
subjunctive-future-passive-plural-third: []
subjunctive-future-passive-singular-first: []
subjunctive-future-passive-singular-second: []
subjunctive-future-passive-singular-third: []
subjunctive-future-plural-first: ['կարդանք']
subjunctive-future-plural-second: ['կարդաք']
subjunctive-future-plural-third: ['կարդան']
subjunctive-future-singular-first: ['կարդամ']
subjunctive-future-singular-second: ['կարդաս']
subjunctive-future-singular-third: ['կարդա']
subjunctive-future_perfect-caus-passive-plural-first: ['կարդացվեինք']
subjunctive-future_perfect-caus-passive-plural-second: ['կարդացվեիք']
subjunctive-future_perfect-caus-passive-plural-third: ['կարդացվեին']
subjunctive-future_perfect-caus-passive-singular-first: ['կարդացվեի']
subjunctive-future_perfect-caus-passive-singular-second: ['կարդացվեիր']
subjunctive-future_perfect-caus-passive-singular-third: ['կարդացվեր']
subjunctive-future_perfect-caus-plural-first: ['կարդացնեինք']
subjunctive-future_perfect-caus-plural-second: ['կարդացնեիք']
subjunctive-future_perfect-caus-plural-third: ['կարդացնեին']
subjunctive-future_perfect-caus-singular-first: ['կարդացնեի']
subjunctive-future_perfect-caus-singular-second: ['կարդացնեիր']
subjunctive-future_perfect-caus-singular-third: ['կարդացներ']
subjunctive-future_perfect-neg-caus-passive-plural-first: ['չկարդացվեինք']
subjunctive-future_perfect-neg-caus-passive-plural-second: ['չկարդացվեիք']
subjunctive-future_perfect-neg-caus-passive-plural-third: ['չկարդացվեին']
subjunctive-future_perfect-neg-caus-passive-singular-first: ['չկարդացվեի']
subjunctive-future_perfect-neg-caus-passive-singular-second: ['չկարդացվեիր']
subjunctive-future_perfect-neg-caus-passive-singular-third: ['չկարդացվեր']
subjunctive-future_perfect-neg-caus-plural-first: ['չկարդացնեինք']
subjunctive-future_perfect-neg-caus-plural-second: ['չկարդացնեիք']
subjunctive-future_perfect-neg-caus-plural-third: ['չկարդացնեին']
subjunctive-future_perfect-neg-caus-singular-first: ['չկարդացնեի']
subjunctive-future_perfect-neg-caus-singular-second: ['չկարդացնեիր']
subjunctive-future_perfect-neg-caus-singular-third: ['չկարդացներ']
subjunctive-future_perfect-neg-passive-plural-first: []
subjunctive-future_perfect-neg-passive-plural-second: []
subjunctive-future_perfect-neg-passive-plural-third: []
subjunctive-future_perfect-neg-passive-singular-first: []
subjunctive-future_perfect-neg-passive-singular-second: []
subjunctive-future_perfect-neg-passive-singular-third: []
subjunctive-future_perfect-neg-plural-first: ['չկարդայինք']
subjunctive-future_perfect-neg-plural-second: ['չկարդայիք']
subjunctive-future_perfect-neg-plural-third: ['չկարդային']
subjunctive-future_perfect-neg-singular-first: ['չկարդայի']
subjunctive-future_perfect-neg-singular-second: ['չկարդայիր']
subjunctive-future_perfect-neg-singular-third: ['չկարդար']
subjunctive-future_perfect-passive-plural-first: []
subjunctive-future_perfect-passive-plural-second: []
subjunctive-future_perfect-passive-plural-third: []
subjunctive-future_perfect-passive-singular-first: []
subjunctive-future_perfect-passive-singular-second: []
subjunctive-future_perfect-passive-singular-third: []
subjunctive-future_perfect-plural-first: ['կարդայինք']
subjunctive-future_perfect-plural-second: ['կարդայիք']
subjunctive-future_perfect-plural-third: ['կարդային']
subjunctive-future_perfect-singular-first: ['կարդայի']
subjunctive-future_perfect-singular-second: ['կարդայիր']
subjunctive-future_perfect-singular-third: ['կարդար']




conditional-future-caus-passive-plural-first: ['կմոտեցվենք']
conditional-future-caus-passive-plural-second: ['կմոտեցվեք']
conditional-future-caus-passive-plural-third: ['կմոտեցվեն']
conditional-future-caus-passive-singular-first: ['կմոտեցվեմ']
conditional-future-caus-passive-singular-second: ['կմոտեցվես']
conditional-future-caus-passive-singular-third: ['կմոտեցվի']
conditional-future-caus-plural-first: ['կմոտեցնենք']
conditional-future-caus-plural-second: ['կմոտեցնեք']
conditional-future-caus-plural-third: ['կմոտեցնեն']
conditional-future-caus-singular-first: ['կմոտեցնեմ']
conditional-future-caus-singular-second: ['կմոտեցնես']
conditional-future-caus-singular-third: ['կմոտեցնի']
conditional-future-passive-plural-first: []
conditional-future-passive-plural-second: []
conditional-future-passive-plural-third: []
conditional-future-passive-singular-first: []
conditional-future-passive-singular-second: []
conditional-future-passive-singular-third: []
conditional-future-plural-first: ['կմոտենանք']
conditional-future-plural-second: ['կմոտենաք']
conditional-future-plural-third: ['կմոտենան']
conditional-future-singular-first: ['կմոտենամ']
conditional-future-singular-second: ['կմոտենաս']
conditional-future-singular-third: ['կմոտենա']
conditional-future_perfect-caus-passive-plural-first: ['կմոտեցվեինք']
conditional-future_perfect-caus-passive-plural-second: ['կմոտեցվեիք']
conditional-future_perfect-caus-passive-plural-third: ['կմոտեցվեին']
conditional-future_perfect-caus-passive-singular-first: ['կմոտեցվեի']
conditional-future_perfect-caus-passive-singular-second: ['կմոտեցվեիր']
conditional-future_perfect-caus-passive-singular-third: ['կմոտեցվեր']
conditional-future_perfect-caus-plural-first: ['կմոտեցնեինք']
conditional-future_perfect-caus-plural-second: ['կմոտեցնեիք']
conditional-future_perfect-caus-plural-third: ['կմոտեցնեին']
conditional-future_perfect-caus-singular-first: ['կմոտեցնեի']
conditional-future_perfect-caus-singular-second: ['կմոտեցնեիր']
conditional-future_perfect-caus-singular-third: ['կմոտեցներ']
conditional-future_perfect-passive-plural-first: []
conditional-future_perfect-passive-plural-second: []
conditional-future_perfect-passive-plural-third: []
conditional-future_perfect-passive-singular-first: []
conditional-future_perfect-passive-singular-second: []
conditional-future_perfect-passive-singular-third: []
conditional-future_perfect-plural-first: ['կմոտենայինք']
conditional-future_perfect-plural-second: ['կմոտենայիք']
conditional-future_perfect-plural-third: ['կմոտենային']
conditional-future_perfect-singular-first: ['կմոտենայի']
conditional-future_perfect-singular-second: ['կմոտենայիր']
conditional-future_perfect-singular-third: ['կմոտենար']
connegative_converb: ['մոտենա']
connegative_converb-caus: ['մոտեցնի']
connegative_converb-caus-passive: ['մոտեցվի']
connegative_converb-passive: []
future_converb-i: ['մոտենալու']
future_converb-i-caus: ['մոտեցնելու']
future_converb-i-caus-passive: ['մոտեցվելու']
future_converb-i-passive: []
future_converb-ii: ['մոտենալիք']
future_converb-ii-caus: ['մոտեցնելիք']
future_converb-ii-caus-passive: ['մոտեցվելիք']
future_converb-ii-neg: ['չմոտենալիք']
future_converb-ii-neg-caus: ['չմոտեցնելիք']
future_converb-ii-neg-caus-passive: ['չմոտեցվելիք']
future_converb-ii-neg-passive: []
future_converb-ii-passive: []
imperative-none-caus-passive-plural-second: ['մոտեցվեք']
imperative-none-caus-passive-singular-second: ['մոտեցվիր']
imperative-none-caus-plural-second: ['մոտեցրեք']
imperative-none-caus-singular-second: ['մոտեցրու']
imperative-none-passive-plural-second: []
imperative-none-passive-singular-second: []
imperative-none-plural-second: ['մոտեցեք']
imperative-none-singular-second: ['մոտեցիր']
imperfective_converb: ['մոտենում']
imperfective_converb-caus: ['մոտեցնում']
imperfective_converb-caus-passive: ['մոտեցվում']
imperfective_converb-passive: []
indicative-aorist-caus-passive-plural-first: ['մոտեցվեցինք']
indicative-aorist-caus-passive-plural-second: ['մոտեցվեցիք']
indicative-aorist-caus-passive-plural-third: ['մոտեցվեցին']
indicative-aorist-caus-passive-singular-first: ['մոտեցվեցի']
indicative-aorist-caus-passive-singular-second: ['մոտեցվեցիր']
indicative-aorist-caus-passive-singular-third: ['մոտեցվեց']
indicative-aorist-caus-plural-first: ['մոտեցրեցինք', 'մոտեցրինք']
indicative-aorist-caus-plural-second: ['մոտեցրեցիք', 'մոտեցրիք']
indicative-aorist-caus-plural-third: ['մոտեցրեցին', 'մոտեցրին']
indicative-aorist-caus-singular-first: ['մոտեցրեցի', 'մոտեցրի']
indicative-aorist-caus-singular-second: ['մոտեցրեցիր', 'մոտեցրիր']
indicative-aorist-caus-singular-third: ['մոտեցրեց', 'մոտեցրեց']
indicative-aorist-neg-caus-passive-plural-first: ['չմոտեցվեցինք']
indicative-aorist-neg-caus-passive-plural-second: ['չմոտեցվեցիք']
indicative-aorist-neg-caus-passive-plural-third: ['չմոտեցվեցին']
indicative-aorist-neg-caus-passive-singular-first: ['չմոտեցվեցի']
indicative-aorist-neg-caus-passive-singular-second: ['չմոտեցվեցիր']
indicative-aorist-neg-caus-passive-singular-third: ['չմոտեցվեց']
indicative-aorist-neg-caus-plural-first: ['չմոտեցրեցինք', 'չմոտեցրինք']
indicative-aorist-neg-caus-plural-second: ['չմոտեցրեցիք', 'չմոտեցրիք']
indicative-aorist-neg-caus-plural-third: ['չմոտեցրեցին', 'չմոտեցրին']
indicative-aorist-neg-caus-singular-first: ['չմոտեցրեցի', 'չմոտեցրի']
indicative-aorist-neg-caus-singular-second: ['չմոտեցրեցիր', 'չմոտեցրիր']
indicative-aorist-neg-caus-singular-third: ['չմոտեցրեց', 'չմոտեցրեց']
indicative-aorist-neg-passive-plural-first: []
indicative-aorist-neg-passive-plural-second: []
indicative-aorist-neg-passive-plural-third: []
indicative-aorist-neg-passive-singular-first: []
indicative-aorist-neg-passive-singular-second: []
indicative-aorist-neg-passive-singular-third: []
indicative-aorist-neg-plural-first: ['չմոտեցանք']
indicative-aorist-neg-plural-second: ['չմոտեցաք']
indicative-aorist-neg-plural-third: ['չմոտեցան']
indicative-aorist-neg-singular-first: ['չմոտեցա']
indicative-aorist-neg-singular-second: ['չմոտեցար']
indicative-aorist-neg-singular-third: ['չմոտեցավ']
indicative-aorist-passive-plural-first: []
indicative-aorist-passive-plural-second: []
indicative-aorist-passive-plural-third: []
indicative-aorist-passive-singular-first: []
indicative-aorist-passive-singular-second: []
indicative-aorist-passive-singular-third: []
indicative-aorist-plural-first: ['մոտեցանք']
indicative-aorist-plural-second: ['մոտեցաք']
indicative-aorist-plural-third: ['մոտեցան']
indicative-aorist-singular-first: ['մոտեցա']
indicative-aorist-singular-second: ['մոտեցար']
indicative-aorist-singular-third: ['մոտեցավ']
infinitive: ['մոտենալ']
infinitive-caus: ['մոտեցնել']
infinitive-caus-passive: ['մոտեցվել']
infinitive-neg: ['չմոտենալ']
infinitive-neg-caus: ['չմոտեցնել']
infinitive-neg-caus-passive: ['չմոտեցվել']
infinitive-neg-passive: []
infinitive-passive: []
perfective_converb: ['մոտեցել']
perfective_converb-caus: ['մոտեցրել']
perfective_converb-caus-passive: ['մոտեցվել']
perfective_converb-passive: []
resultative_participle: ['մոտեցած']
resultative_participle-caus: ['մոտեցրած']
resultative_participle-caus-passive: ['մոտեցված']
resultative_participle-neg: ['չմոտեցած']
resultative_participle-neg-caus: ['չմոտեցրած']
resultative_participle-neg-caus-passive: ['չմոտեցված']
resultative_participle-neg-passive: []
resultative_participle-passive: []
simultaneous_converb: ['մոտենալիս']
simultaneous_converb-caus: ['մոտեցնելիս']
simultaneous_converb-caus-passive: ['մոտեցվելիս']
simultaneous_converb-neg: ['չմոտենալիս']
simultaneous_converb-neg-caus: ['չմոտեցնելիս']
simultaneous_converb-neg-caus-passive: ['չմոտեցվելիս']
simultaneous_converb-neg-passive: []
simultaneous_converb-passive: []
subject_participle: ['մոտեցող']
subject_participle-caus: ['մոտեցնող']
subject_participle-caus-passive: ['մոտեցվող']
subject_participle-neg: ['չմոտեցող']
subject_participle-neg-caus: ['չմոտեցնող']
subject_participle-neg-caus-passive: ['չմոտեցվող']
subject_participle-neg-passive: []
subject_participle-passive: []
subjunctive-future-caus-passive-plural-first: ['մոտեցվենք']
subjunctive-future-caus-passive-plural-second: ['մոտեցվեք']
subjunctive-future-caus-passive-plural-third: ['մոտեցվեն']
subjunctive-future-caus-passive-singular-first: ['մոտեցվեմ']
subjunctive-future-caus-passive-singular-second: ['մոտեցվես']
subjunctive-future-caus-passive-singular-third: ['մոտեցվի']
subjunctive-future-caus-plural-first: ['մոտեցնենք']
subjunctive-future-caus-plural-second: ['մոտեցնեք']
subjunctive-future-caus-plural-third: ['մոտեցնեն']
subjunctive-future-caus-singular-first: ['մոտեցնեմ']
subjunctive-future-caus-singular-second: ['մոտեցնես']
subjunctive-future-caus-singular-third: ['մոտեցնի']
subjunctive-future-neg-caus-passive-plural-first: ['չմոտեցվենք']
subjunctive-future-neg-caus-passive-plural-second: ['չմոտեցվեք']
subjunctive-future-neg-caus-passive-plural-third: ['չմոտեցվեն']
subjunctive-future-neg-caus-passive-singular-first: ['չմոտեցվեմ']
subjunctive-future-neg-caus-passive-singular-second: ['չմոտեցվես']
subjunctive-future-neg-caus-passive-singular-third: ['չմոտեցվի']
subjunctive-future-neg-caus-plural-first: ['չմոտեցնենք']
subjunctive-future-neg-caus-plural-second: ['չմոտեցնեք']
subjunctive-future-neg-caus-plural-third: ['չմոտեցնեն']
subjunctive-future-neg-caus-singular-first: ['չմոտեցնեմ']
subjunctive-future-neg-caus-singular-second: ['չմոտեցնես']
subjunctive-future-neg-caus-singular-third: ['չմոտեցնի']
subjunctive-future-neg-passive-plural-first: []
subjunctive-future-neg-passive-plural-second: []
subjunctive-future-neg-passive-plural-third: []
subjunctive-future-neg-passive-singular-first: []
subjunctive-future-neg-passive-singular-second: []
subjunctive-future-neg-passive-singular-third: []
subjunctive-future-neg-plural-first: ['չմոտենանք']
subjunctive-future-neg-plural-second: ['չմոտենաք']
subjunctive-future-neg-plural-third: ['չմոտենան']
subjunctive-future-neg-singular-first: ['չմոտենամ']
subjunctive-future-neg-singular-second: ['չմոտենաս']
subjunctive-future-neg-singular-third: ['չմոտենա']
subjunctive-future-passive-plural-first: []
subjunctive-future-passive-plural-second: []
subjunctive-future-passive-plural-third: []
subjunctive-future-passive-singular-first: []
subjunctive-future-passive-singular-second: []
subjunctive-future-passive-singular-third: []
subjunctive-future-plural-first: ['մոտենանք']
subjunctive-future-plural-second: ['մոտենաք']
subjunctive-future-plural-third: ['մոտենան']
subjunctive-future-singular-first: ['մոտենամ']
subjunctive-future-singular-second: ['մոտենաս']
subjunctive-future-singular-third: ['մոտենա']
subjunctive-future_perfect-caus-passive-plural-first: ['մոտեցվեինք']
subjunctive-future_perfect-caus-passive-plural-second: ['մոտեցվեիք']
subjunctive-future_perfect-caus-passive-plural-third: ['մոտեցվեին']
subjunctive-future_perfect-caus-passive-singular-first: ['մոտեցվեի']
subjunctive-future_perfect-caus-passive-singular-second: ['մոտեցվեիր']
subjunctive-future_perfect-caus-passive-singular-third: ['մոտեցվեր']
subjunctive-future_perfect-caus-plural-first: ['մոտեցնեինք']
subjunctive-future_perfect-caus-plural-second: ['մոտեցնեիք']
subjunctive-future_perfect-caus-plural-third: ['մոտեցնեին']
subjunctive-future_perfect-caus-singular-first: ['մոտեցնեի']
subjunctive-future_perfect-caus-singular-second: ['մոտեցնեիր']
subjunctive-future_perfect-caus-singular-third: ['մոտեցներ']
subjunctive-future_perfect-neg-caus-passive-plural-first: ['չմոտեցվեինք']
subjunctive-future_perfect-neg-caus-passive-plural-second: ['չմոտեցվեիք']
subjunctive-future_perfect-neg-caus-passive-plural-third: ['չմոտեցվեին']
subjunctive-future_perfect-neg-caus-passive-singular-first: ['չմոտեցվեի']
subjunctive-future_perfect-neg-caus-passive-singular-second: ['չմոտեցվեիր']
subjunctive-future_perfect-neg-caus-passive-singular-third: ['չմոտեցվեր']
subjunctive-future_perfect-neg-caus-plural-first: ['չմոտեցնեինք']
subjunctive-future_perfect-neg-caus-plural-second: ['չմոտեցնեիք']
subjunctive-future_perfect-neg-caus-plural-third: ['չմոտեցնեին']
subjunctive-future_perfect-neg-caus-singular-first: ['չմոտեցնեի']
subjunctive-future_perfect-neg-caus-singular-second: ['չմոտեցնեիր']
subjunctive-future_perfect-neg-caus-singular-third: ['չմոտեցներ']
subjunctive-future_perfect-neg-passive-plural-first: []
subjunctive-future_perfect-neg-passive-plural-second: []
subjunctive-future_perfect-neg-passive-plural-third: []
subjunctive-future_perfect-neg-passive-singular-first: []
subjunctive-future_perfect-neg-passive-singular-second: []
subjunctive-future_perfect-neg-passive-singular-third: []
subjunctive-future_perfect-neg-plural-first: ['չմոտենայինք']
subjunctive-future_perfect-neg-plural-second: ['չմոտենայիք']
subjunctive-future_perfect-neg-plural-third: ['չմոտենային']
subjunctive-future_perfect-neg-singular-first: ['չմոտենայի']
subjunctive-future_perfect-neg-singular-second: ['չմոտենայիր']
subjunctive-future_perfect-neg-singular-third: ['չմոտենար']
subjunctive-future_perfect-passive-plural-first: []
subjunctive-future_perfect-passive-plural-second: []
subjunctive-future_perfect-passive-plural-third: []
subjunctive-future_perfect-passive-singular-first: []
subjunctive-future_perfect-passive-singular-second: []
subjunctive-future_perfect-passive-singular-third: []
subjunctive-future_perfect-plural-first: ['մոտենայինք']
subjunctive-future_perfect-plural-second: ['մոտենայիք']
subjunctive-future_perfect-plural-third: ['մոտենային']
subjunctive-future_perfect-singular-first: ['մոտենայի']
subjunctive-future_perfect-singular-second: ['մոտենայիր']
subjunctive-future_perfect-singular-third: ['մոտենար']




conditional-future-caus-passive-plural-first: ['կլավացվենք']
conditional-future-caus-passive-plural-second: ['կլավացվեք']
conditional-future-caus-passive-plural-third: ['կլավացվեն']
conditional-future-caus-passive-singular-first: ['կլավացվեմ']
conditional-future-caus-passive-singular-second: ['կլավացվես']
conditional-future-caus-passive-singular-third: ['կլավացվի']
conditional-future-caus-plural-first: ['կլավացնենք']
conditional-future-caus-plural-second: ['կլավացնեք']
conditional-future-caus-plural-third: ['կլավացնեն']
conditional-future-caus-singular-first: ['կլավացնեմ']
conditional-future-caus-singular-second: ['կլավացնես']
conditional-future-caus-singular-third: ['կլավացնի']
conditional-future-passive-plural-first: []
conditional-future-passive-plural-second: []
conditional-future-passive-plural-third: []
conditional-future-passive-singular-first: []
conditional-future-passive-singular-second: []
conditional-future-passive-singular-third: []
conditional-future-plural-first: ['կլավանանք']
conditional-future-plural-second: ['կլավանաք']
conditional-future-plural-third: ['կլավանան']
conditional-future-singular-first: ['կլավանամ']
conditional-future-singular-second: ['կլավանաս']
conditional-future-singular-third: ['կլավանա']
conditional-future_perfect-caus-passive-plural-first: ['կլավացվեինք']
conditional-future_perfect-caus-passive-plural-second: ['կլավացվեիք']
conditional-future_perfect-caus-passive-plural-third: ['կլավացվեին']
conditional-future_perfect-caus-passive-singular-first: ['կլավացվեի']
conditional-future_perfect-caus-passive-singular-second: ['կլավացվեիր']
conditional-future_perfect-caus-passive-singular-third: ['կլավացվեր']
conditional-future_perfect-caus-plural-first: ['կլավացնեինք']
conditional-future_perfect-caus-plural-second: ['կլավացնեիք']
conditional-future_perfect-caus-plural-third: ['կլավացնեին']
conditional-future_perfect-caus-singular-first: ['կլավացնեի']
conditional-future_perfect-caus-singular-second: ['կլավացնեիր']
conditional-future_perfect-caus-singular-third: ['կլավացներ']
conditional-future_perfect-passive-plural-first: []
conditional-future_perfect-passive-plural-second: []
conditional-future_perfect-passive-plural-third: []
conditional-future_perfect-passive-singular-first: []
conditional-future_perfect-passive-singular-second: []
conditional-future_perfect-passive-singular-third: []
conditional-future_perfect-plural-first: ['կլավանայինք']
conditional-future_perfect-plural-second: ['կլավանայիք']
conditional-future_perfect-plural-third: ['կլավանային']
conditional-future_perfect-singular-first: ['կլավանայի']
conditional-future_perfect-singular-second: ['կլավանայիր']
conditional-future_perfect-singular-third: ['կլավանար']
connegative_converb: ['լավանա']
connegative_converb-caus: ['լավացնի']
connegative_converb-caus-passive: ['լավացվի']
connegative_converb-passive: []
future_converb-i: ['լավանալու']
future_converb-i-caus: ['լավացնելու']
future_converb-i-caus-passive: ['լավացվելու']
future_converb-i-passive: []
future_converb-ii: ['լավանալիք']
future_converb-ii-caus: ['լավացնելիք']
future_converb-ii-caus-passive: ['լավացվելիք']
future_converb-ii-neg: ['չլավանալիք']
future_converb-ii-neg-caus: ['չլավացնելիք']
future_converb-ii-neg-caus-passive: ['չլավացվելիք']
future_converb-ii-neg-passive: []
future_converb-ii-passive: []
imperative-none-caus-passive-plural-second: ['լավացվեք']
imperative-none-caus-passive-singular-second: ['լավացվիր']
imperative-none-caus-plural-second: ['լավացրեք']
imperative-none-caus-singular-second: ['լավացրու']
imperative-none-passive-plural-second: []
imperative-none-passive-singular-second: []
imperative-none-plural-second: ['լավացեք']
imperative-none-singular-second: ['լավացիր']
imperfective_converb: ['լավանում']
imperfective_converb-caus: ['լավացնում']
imperfective_converb-caus-passive: ['լավացվում']
imperfective_converb-passive: []
indicative-aorist-caus-passive-plural-first: ['լավացվեցինք']
indicative-aorist-caus-passive-plural-second: ['լավացվեցիք']
indicative-aorist-caus-passive-plural-third: ['լավացվեցին']
indicative-aorist-caus-passive-singular-first: ['լավացվեցի']
indicative-aorist-caus-passive-singular-second: ['լավացվեցիր']
indicative-aorist-caus-passive-singular-third: ['լավացվեց']
indicative-aorist-caus-plural-first: ['լավացրեցինք', 'լավացրինք']
indicative-aorist-caus-plural-second: ['լավացրեցիք', 'լավացրիք']
indicative-aorist-caus-plural-third: ['լավացրեցին', 'լավացրին']
indicative-aorist-caus-singular-first: ['լավացրեցի', 'լավացրի']
indicative-aorist-caus-singular-second: ['լավացրեցիր', 'լավացրիր']
indicative-aorist-caus-singular-third: ['լավացրեց', 'լավացրեց']
indicative-aorist-neg-caus-passive-plural-first: ['չլավացվեցինք']
indicative-aorist-neg-caus-passive-plural-second: ['չլավացվեցիք']
indicative-aorist-neg-caus-passive-plural-third: ['չլավացվեցին']
indicative-aorist-neg-caus-passive-singular-first: ['չլավացվեցի']
indicative-aorist-neg-caus-passive-singular-second: ['չլավացվեցիր']
indicative-aorist-neg-caus-passive-singular-third: ['չլավացվեց']
indicative-aorist-neg-caus-plural-first: ['չլավացրեցինք', 'չլավացրինք']
indicative-aorist-neg-caus-plural-second: ['չլավացրեցիք', 'չլավացրիք']
indicative-aorist-neg-caus-plural-third: ['չլավացրեցին', 'չլավացրին']
indicative-aorist-neg-caus-singular-first: ['չլավացրեցի', 'չլավացրի']
indicative-aorist-neg-caus-singular-second: ['չլավացրեցիր', 'չլավացրիր']
indicative-aorist-neg-caus-singular-third: ['չլավացրեց', 'չլավացրեց']
indicative-aorist-neg-passive-plural-first: []
indicative-aorist-neg-passive-plural-second: []
indicative-aorist-neg-passive-plural-third: []
indicative-aorist-neg-passive-singular-first: []
indicative-aorist-neg-passive-singular-second: []
indicative-aorist-neg-passive-singular-third: []
indicative-aorist-neg-plural-first: ['չլավացանք']
indicative-aorist-neg-plural-second: ['չլավացաք']
indicative-aorist-neg-plural-third: ['չլավացան']
indicative-aorist-neg-singular-first: ['չլավացա']
indicative-aorist-neg-singular-second: ['չլավացար']
indicative-aorist-neg-singular-third: ['չլավացավ']
indicative-aorist-passive-plural-first: []
indicative-aorist-passive-plural-second: []
indicative-aorist-passive-plural-third: []
indicative-aorist-passive-singular-first: []
indicative-aorist-passive-singular-second: []
indicative-aorist-passive-singular-third: []
indicative-aorist-plural-first: ['լավացանք']
indicative-aorist-plural-second: ['լավացաք']
indicative-aorist-plural-third: ['լավացան']
indicative-aorist-singular-first: ['լավացա']
indicative-aorist-singular-second: ['լավացար']
indicative-aorist-singular-third: ['լավացավ']
infinitive: ['լավանալ']
infinitive-caus: ['լավացնել']
infinitive-caus-passive: ['լավացվել']
infinitive-neg: ['չլավանալ']
infinitive-neg-caus: ['չլավացնել']
infinitive-neg-caus-passive: ['չլավացվել']
infinitive-neg-passive: []
infinitive-passive: []
perfective_converb: ['լավացել']
perfective_converb-caus: ['լավացրել']
perfective_converb-caus-passive: ['լավացվել']
perfective_converb-passive: []
resultative_participle: ['լավացած']
resultative_participle-caus: ['լավացրած']
resultative_participle-caus-passive: ['լավացված']
resultative_participle-neg: ['չլավացած']
resultative_participle-neg-caus: ['չլավացրած']
resultative_participle-neg-caus-passive: ['չլավացված']
resultative_participle-neg-passive: []
resultative_participle-passive: []
simultaneous_converb: ['լավանալիս']
simultaneous_converb-caus: ['լավացնելիս']
simultaneous_converb-caus-passive: ['լավացվելիս']
simultaneous_converb-neg: ['չլավանալիս']
simultaneous_converb-neg-caus: ['չլավացնելիս']
simultaneous_converb-neg-caus-passive: ['չլավացվելիս']
simultaneous_converb-neg-passive: []
simultaneous_converb-passive: []
subject_participle: ['լավացող']
subject_participle-caus: ['լավացնող']
subject_participle-caus-passive: ['լավացվող']
subject_participle-neg: ['չլավացող']
subject_participle-neg-caus: ['չլավացնող']
subject_participle-neg-caus-passive: ['չլավացվող']
subject_participle-neg-passive: []
subject_participle-passive: []
subjunctive-future-caus-passive-plural-first: ['լավացվենք']
subjunctive-future-caus-passive-plural-second: ['լավացվեք']
subjunctive-future-caus-passive-plural-third: ['լավացվեն']
subjunctive-future-caus-passive-singular-first: ['լավացվեմ']
subjunctive-future-caus-passive-singular-second: ['լավացվես']
subjunctive-future-caus-passive-singular-third: ['լավացվի']
subjunctive-future-caus-plural-first: ['լավացնենք']
subjunctive-future-caus-plural-second: ['լավացնեք']
subjunctive-future-caus-plural-third: ['լավացնեն']
subjunctive-future-caus-singular-first: ['լավացնեմ']
subjunctive-future-caus-singular-second: ['լավացնես']
subjunctive-future-caus-singular-third: ['լավացնի']
subjunctive-future-neg-caus-passive-plural-first: ['չլավացվենք']
subjunctive-future-neg-caus-passive-plural-second: ['չլավացվեք']
subjunctive-future-neg-caus-passive-plural-third: ['չլավացվեն']
subjunctive-future-neg-caus-passive-singular-first: ['չլավացվեմ']
subjunctive-future-neg-caus-passive-singular-second: ['չլավացվես']
subjunctive-future-neg-caus-passive-singular-third: ['չլավացվի']
subjunctive-future-neg-caus-plural-first: ['չլավացնենք']
subjunctive-future-neg-caus-plural-second: ['չլավացնեք']
subjunctive-future-neg-caus-plural-third: ['չլավացնեն']
subjunctive-future-neg-caus-singular-first: ['չլավացնեմ']
subjunctive-future-neg-caus-singular-second: ['չլավացնես']
subjunctive-future-neg-caus-singular-third: ['չլավացնի']
subjunctive-future-neg-passive-plural-first: []
subjunctive-future-neg-passive-plural-second: []
subjunctive-future-neg-passive-plural-third: []
subjunctive-future-neg-passive-singular-first: []
subjunctive-future-neg-passive-singular-second: []
subjunctive-future-neg-passive-singular-third: []
subjunctive-future-neg-plural-first: ['չլավանանք']
subjunctive-future-neg-plural-second: ['չլավանաք']
subjunctive-future-neg-plural-third: ['չլավանան']
subjunctive-future-neg-singular-first: ['չլավանամ']
subjunctive-future-neg-singular-second: ['չլավանաս']
subjunctive-future-neg-singular-third: ['չլավանա']
subjunctive-future-passive-plural-first: []
subjunctive-future-passive-plural-second: []
subjunctive-future-passive-plural-third: []
subjunctive-future-passive-singular-first: []
subjunctive-future-passive-singular-second: []
subjunctive-future-passive-singular-third: []
subjunctive-future-plural-first: ['լավանանք']
subjunctive-future-plural-second: ['լավանաք']
subjunctive-future-plural-third: ['լավանան']
subjunctive-future-singular-first: ['լավանամ']
subjunctive-future-singular-second: ['լավանաս']
subjunctive-future-singular-third: ['լավանա']
subjunctive-future_perfect-caus-passive-plural-first: ['լավացվեինք']
subjunctive-future_perfect-caus-passive-plural-second: ['լավացվեիք']
subjunctive-future_perfect-caus-passive-plural-third: ['լավացվեին']
subjunctive-future_perfect-caus-passive-singular-first: ['լավացվեի']
subjunctive-future_perfect-caus-passive-singular-second: ['լավացվեիր']
subjunctive-future_perfect-caus-passive-singular-third: ['լավացվեր']
subjunctive-future_perfect-caus-plural-first: ['լավացնեինք']
subjunctive-future_perfect-caus-plural-second: ['լավացնեիք']
subjunctive-future_perfect-caus-plural-third: ['լավացնեին']
subjunctive-future_perfect-caus-singular-first: ['լավացնեի']
subjunctive-future_perfect-caus-singular-second: ['լավացնեիր']
subjunctive-future_perfect-caus-singular-third: ['լավացներ']
subjunctive-future_perfect-neg-caus-passive-plural-first: ['չլավացվեինք']
subjunctive-future_perfect-neg-caus-passive-plural-second: ['չլավացվեիք']
subjunctive-future_perfect-neg-caus-passive-plural-third: ['չլավացվեին']
subjunctive-future_perfect-neg-caus-passive-singular-first: ['չլավացվեի']
subjunctive-future_perfect-neg-caus-passive-singular-second: ['չլավացվեիր']
subjunctive-future_perfect-neg-caus-passive-singular-third: ['չլավացվեր']
subjunctive-future_perfect-neg-caus-plural-first: ['չլավացնեինք']
subjunctive-future_perfect-neg-caus-plural-second: ['չլավացնեիք']
subjunctive-future_perfect-neg-caus-plural-third: ['չլավացնեին']
subjunctive-future_perfect-neg-caus-singular-first: ['չլավացնեի']
subjunctive-future_perfect-neg-caus-singular-second: ['չլավացնեիր']
subjunctive-future_perfect-neg-caus-singular-third: ['չլավացներ']
subjunctive-future_perfect-neg-passive-plural-first: []
subjunctive-future_perfect-neg-passive-plural-second: []
subjunctive-future_perfect-neg-passive-plural-third: []
subjunctive-future_perfect-neg-passive-singular-first: []
subjunctive-future_perfect-neg-passive-singular-second: []
subjunctive-future_perfect-neg-passive-singular-third: []
subjunctive-future_perfect-neg-plural-first: ['չլավանայինք']
subjunctive-future_perfect-neg-plural-second: ['չլավանայիք']
subjunctive-future_perfect-neg-plural-third: ['չլավանային']
subjunctive-future_perfect-neg-singular-first: ['չլավանայի']
subjunctive-future_perfect-neg-singular-second: ['չլավանայիր']
subjunctive-future_perfect-neg-singular-third: ['չլավանար']
subjunctive-future_perfect-passive-plural-first: []
subjunctive-future_perfect-passive-plural-second: []
subjunctive-future_perfect-passive-plural-third: []
subjunctive-future_perfect-passive-singular-first: []
subjunctive-future_perfect-passive-singular-second: []
subjunctive-future_perfect-passive-singular-third: []
subjunctive-future_perfect-plural-first: ['լավանայինք']
subjunctive-future_perfect-plural-second: ['լավանայիք']
subjunctive-future_perfect-plural-third: ['լավանային']
subjunctive-future_perfect-singular-first: ['լավանայի']
subjunctive-future_perfect-singular-second: ['լավանայիր']
subjunctive-future_perfect-singular-third: ['լավանար']




conditional-future-caus-passive-plural-first: ['կգրեցվենք']
conditional-future-caus-passive-plural-second: ['կգրեցվեք']
conditional-future-caus-passive-plural-third: ['կգրեցվեն']
conditional-future-caus-passive-singular-first: ['կգրեցվեմ']
conditional-future-caus-passive-singular-second: ['կգրեցվես']
conditional-future-caus-passive-singular-third: ['կգրեցվի']
conditional-future-caus-plural-first: ['կգրեցնենք']
conditional-future-caus-plural-second: ['կգրեցնեք']
conditional-future-caus-plural-third: ['կգրեցնեն']
conditional-future-caus-singular-first: ['կգրեցնեմ']
conditional-future-caus-singular-second: ['կգրեցնես']
conditional-future-caus-singular-third: ['կգրեցնի']
conditional-future-passive-plural-first: ['կգրվենք']
conditional-future-passive-plural-second: ['կգրվեք']
conditional-future-passive-plural-third: ['կգրվեն']
conditional-future-passive-singular-first: ['կգրվեմ']
conditional-future-passive-singular-second: ['կգրվես']
conditional-future-passive-singular-third: ['կգրվի']
conditional-future-plural-first: ['կգրենք']
conditional-future-plural-second: ['կգրեք']
conditional-future-plural-third: ['կգրեն']
conditional-future-singular-first: ['կգրեմ']
conditional-future-singular-second: ['կգրես']
conditional-future-singular-third: ['կգրի']
conditional-future_perfect-caus-passive-plural-first: ['կգրեցվեինք']
conditional-future_perfect-caus-passive-plural-second: ['կգրեցվեիք']
conditional-future_perfect-caus-passive-plural-third: ['կգրեցվեին']
conditional-future_perfect-caus-passive-singular-first: ['կգրեցվեի']
conditional-future_perfect-caus-passive-singular-second: ['կգրեցվեիր']
conditional-future_perfect-caus-passive-singular-third: ['կգրեցվեր']
conditional-future_perfect-caus-plural-first: ['կգրեցնեինք']
conditional-future_perfect-caus-plural-second: ['կգրեցնեիք']
conditional-future_perfect-caus-plural-third: ['կգրեցնեին']
conditional-future_perfect-caus-singular-first: ['կգրեցնեի']
conditional-future_perfect-caus-singular-second: ['կգրեցնեիր']
conditional-future_perfect-caus-singular-third: ['կգրեցներ']
conditional-future_perfect-passive-plural-first: ['կգրվեինք']
conditional-future_perfect-passive-plural-second: ['կգրվեիք']
conditional-future_perfect-passive-plural-third: ['կգրվեին']
conditional-future_perfect-passive-singular-first: ['կգրվեի']
conditional-future_perfect-passive-singular-second: ['կգրվեիր']
conditional-future_perfect-passive-singular-third: ['կգրվեր']
conditional-future_perfect-plural-first: ['կգրեինք']
conditional-future_perfect-plural-second: ['կգրեիք']
conditional-future_perfect-plural-third: ['կգրեին']
conditional-future_perfect-singular-first: ['կգրեի']
conditional-future_perfect-singular-second: ['կգրեիր']
conditional-future_perfect-singular-third: ['կգրեր']
connegative_converb: ['գրի']
connegative_converb-caus: ['գրեցնի']
connegative_converb-caus-passive: ['գրեցվի']
connegative_converb-passive: ['գրվի']
future_converb-i: ['գրելու']
future_converb-i-caus: ['գրեցնելու']
future_converb-i-caus-passive: ['գրեցվելու']
future_converb-i-passive: ['գրվելու']
future_converb-ii: ['գրելիք']
future_converb-ii-caus: ['գրեցնելիք']
future_converb-ii-caus-passive: ['գրեցվելիք']
future_converb-ii-neg: ['չգրելիք']
future_converb-ii-neg-caus: ['չգրեցնելիք']
future_converb-ii-neg-caus-passive: ['չգրեցվելիք']
future_converb-ii-neg-passive: ['չգրվելիք']
future_converb-ii-passive: ['գրվելիք']
imperative-none-caus-passive-plural-second: ['գրեցվեք']
imperative-none-caus-passive-singular-second: ['գրեցվիր']
imperative-none-caus-plural-second: ['գրեցրեք']
imperative-none-caus-singular-second: ['գրեցրու']
imperative-none-passive-plural-second: ['գրվեք']
imperative-none-passive-singular-second: ['գրվիր']
imperative-none-plural-second: ['գրեք']
imperative-none-singular-second: ['գրիր']
imperfective_converb: ['գրում']
imperfective_converb-caus: ['գրեցնում']
imperfective_converb-caus-passive: ['գրեցվում']
imperfective_converb-passive: ['գրվում']
indicative-aorist-caus-passive-plural-first: ['գրեցվեցինք']
indicative-aorist-caus-passive-plural-second: ['գրեցվեցիք']
indicative-aorist-caus-passive-plural-third: ['գրեցվեցին']
indicative-aorist-caus-passive-singular-first: ['գրեցվեցի']
indicative-aorist-caus-passive-singular-second: ['գրեցվեցիր']
indicative-aorist-caus-passive-singular-third: ['գրեցվեց']
indicative-aorist-caus-plural-first: ['գրեցրինք']
indicative-aorist-caus-plural-second: ['գրեցրիք']
indicative-aorist-caus-plural-third: ['գրեցրին']
indicative-aorist-caus-singular-first: ['գրեցրի']
indicative-aorist-caus-singular-second: ['գրեցրիր']
indicative-aorist-caus-singular-third: ['գրեցրեց']
indicative-aorist-neg-caus-passive-plural-first: ['չգրեցվեցինք']
indicative-aorist-neg-caus-passive-plural-second: ['չգրեցվեցիք']
indicative-aorist-neg-caus-passive-plural-third: ['չգրեցվեցին']
indicative-aorist-neg-caus-passive-singular-first: ['չգրեցվեցի']
indicative-aorist-neg-caus-passive-singular-second: ['չգրեցվեցիր']
indicative-aorist-neg-caus-passive-singular-third: ['չգրեցվեց']
indicative-aorist-neg-caus-plural-first: ['չգրեցրինք']
indicative-aorist-neg-caus-plural-second: ['չգրեցրիք']
indicative-aorist-neg-caus-plural-third: ['չգրեցրին']
indicative-aorist-neg-caus-singular-first: ['չգրեցրի']
indicative-aorist-neg-caus-singular-second: ['չգրեցրիր']
indicative-aorist-neg-caus-singular-third: ['չգրեցրեց']
indicative-aorist-neg-passive-plural-first: ['չգրվեցինք']
indicative-aorist-neg-passive-plural-second: ['չգրվեցիք']
indicative-aorist-neg-passive-plural-third: ['չգրվեցին']
indicative-aorist-neg-passive-singular-first: ['չգրվեցի']
indicative-aorist-neg-passive-singular-second: ['չգրվեցիր']
indicative-aorist-neg-passive-singular-third: ['չգրվեց']
indicative-aorist-neg-plural-first: ['չգրեցինք']
indicative-aorist-neg-plural-second: ['չգրեցիք']
indicative-aorist-neg-plural-third: ['չգրեցին']
indicative-aorist-neg-singular-first: ['չգրեցի']
indicative-aorist-neg-singular-second: ['չգրեցիր']
indicative-aorist-neg-singular-third: ['չգրեց']
indicative-aorist-passive-plural-first: ['գրվեցինք']
indicative-aorist-passive-plural-second: ['գրվեցիք']
indicative-aorist-passive-plural-third: ['գրվեցին']
indicative-aorist-passive-singular-first: ['գրվեցի']
indicative-aorist-passive-singular-second: ['գրվեցիր']
indicative-aorist-passive-singular-third: ['գրվեց']
indicative-aorist-plural-first: ['գրեցինք']
indicative-aorist-plural-second: ['գրեցիք']
indicative-aorist-plural-third: ['գրեցին']
indicative-aorist-singular-first: ['գրեցի']
indicative-aorist-singular-second: ['գրեցիր']
indicative-aorist-singular-third: ['գրեց']
infinitive: ['գրել']
infinitive-caus: ['գրեցնել']
infinitive-caus-passive: ['գրեցվել']
infinitive-neg: ['չգրել']
infinitive-neg-caus: ['չգրեցնել']
infinitive-neg-caus-passive: ['չգրեցվել']
infinitive-neg-passive: ['չգրվել']
infinitive-passive: ['գրվել']
perfective_converb: ['գրել']
perfective_converb-caus: ['գրեցրել']
perfective_converb-caus-passive: ['գրեցվել']
perfective_converb-passive: ['գրվել']
resultative_participle: ['գրած']
resultative_participle-caus: ['գրեցրած']
resultative_participle-caus-passive: ['գրեցված']
resultative_participle-neg: ['չգրած']
resultative_participle-neg-caus: ['չգրեցրած']
resultative_participle-neg-caus-passive: ['չգրեցված']
resultative_participle-neg-passive: ['չգրված']
resultative_participle-passive: ['գրված']
simultaneous_converb: ['գրելիս']
simultaneous_converb-caus: ['գրեցնելիս']
simultaneous_converb-caus-passive: ['գրեցվելիս']
simultaneous_converb-neg: ['չգրելիս']
simultaneous_converb-neg-caus: ['չգրեցնելիս']
simultaneous_converb-neg-caus-passive: ['չգրեցվելիս']
simultaneous_converb-neg-passive: ['չգրվելիս']
simultaneous_converb-passive: ['գրվելիս']
subject_participle: ['գրող']
subject_participle-caus: ['գրեցնող']
subject_participle-caus-passive: ['գրեցվող']
subject_participle-neg: ['չգրող']
subject_participle-neg-caus: ['չգրեցնող']
subject_participle-neg-caus-passive: ['չգրեցվող']
subject_participle-neg-passive: ['չգրվող']
subject_participle-passive: ['գրվող']
subjunctive-future-caus-passive-plural-first: ['գրեցվենք']
subjunctive-future-caus-passive-plural-second: ['գրեցվեք']
subjunctive-future-caus-passive-plural-third: ['գրեցվեն']
subjunctive-future-caus-passive-singular-first: ['գրեցվեմ']
subjunctive-future-caus-passive-singular-second: ['գրեցվես']
subjunctive-future-caus-passive-singular-third: ['գրեցվի']
subjunctive-future-caus-plural-first: ['գրեցնենք']
subjunctive-future-caus-plural-second: ['գրեցնեք']
subjunctive-future-caus-plural-third: ['գրեցնեն']
subjunctive-future-caus-singular-first: ['գրեցնեմ']
subjunctive-future-caus-singular-second: ['գրեցնես']
subjunctive-future-caus-singular-third: ['գրեցնի']
subjunctive-future-neg-caus-passive-plural-first: ['չգրեցվենք']
subjunctive-future-neg-caus-passive-plural-second: ['չգրեցվեք']
subjunctive-future-neg-caus-passive-plural-third: ['չգրեցվեն']
subjunctive-future-neg-caus-passive-singular-first: ['չգրեցվեմ']
subjunctive-future-neg-caus-passive-singular-second: ['չգրեցվես']
subjunctive-future-neg-caus-passive-singular-third: ['չգրեցվի']
subjunctive-future-neg-caus-plural-first: ['չգրեցնենք']
subjunctive-future-neg-caus-plural-second: ['չգրեցնեք']
subjunctive-future-neg-caus-plural-third: ['չգրեցնեն']
subjunctive-future-neg-caus-singular-first: ['չգրեցնեմ']
subjunctive-future-neg-caus-singular-second: ['չգրեցնես']
subjunctive-future-neg-caus-singular-third: ['չգրեցնի']
subjunctive-future-neg-passive-plural-first: ['չգրվենք']
subjunctive-future-neg-passive-plural-second: ['չգրվեք']
subjunctive-future-neg-passive-plural-third: ['չգրվեն']
subjunctive-future-neg-passive-singular-first: ['չգրվեմ']
subjunctive-future-neg-passive-singular-second: ['չգրվես']
subjunctive-future-neg-passive-singular-third: ['չգրվի']
subjunctive-future-neg-plural-first: ['չգրենք']
subjunctive-future-neg-plural-second: ['չգրեք']
subjunctive-future-neg-plural-third: ['չգրեն']
subjunctive-future-neg-singular-first: ['չգրեմ']
subjunctive-future-neg-singular-second: ['չգրես']
subjunctive-future-neg-singular-third: ['չգրի']
subjunctive-future-passive-plural-first: ['գրվենք']
subjunctive-future-passive-plural-second: ['գրվեք']
subjunctive-future-passive-plural-third: ['գրվեն']
subjunctive-future-passive-singular-first: ['գրվեմ']
subjunctive-future-passive-singular-second: ['գրվես']
subjunctive-future-passive-singular-third: ['գրվի']
subjunctive-future-plural-first: ['գրենք']
subjunctive-future-plural-second: ['գրեք']
subjunctive-future-plural-third: ['գրեն']
subjunctive-future-singular-first: ['գրեմ']
subjunctive-future-singular-second: ['գրես']
subjunctive-future-singular-third: ['գրի']
subjunctive-future_perfect-caus-passive-plural-first: ['գրեցվեինք']
subjunctive-future_perfect-caus-passive-plural-second: ['գրեցվեիք']
subjunctive-future_perfect-caus-passive-plural-third: ['գրեցվեին']
subjunctive-future_perfect-caus-passive-singular-first: ['գրեցվեի']
subjunctive-future_perfect-caus-passive-singular-second: ['գրեցվեիր']
subjunctive-future_perfect-caus-passive-singular-third: ['գրեցվեր']
subjunctive-future_perfect-caus-plural-first: ['գրեցնեինք']
subjunctive-future_perfect-caus-plural-second: ['գրեցնեիք']
subjunctive-future_perfect-caus-plural-third: ['գրեցնեին']
subjunctive-future_perfect-caus-singular-first: ['գրեցնեի']
subjunctive-future_perfect-caus-singular-second: ['գրեցնեիր']
subjunctive-future_perfect-caus-singular-third: ['գրեցներ']
subjunctive-future_perfect-neg-caus-passive-plural-first: ['չգրեցվեինք']
subjunctive-future_perfect-neg-caus-passive-plural-second: ['չգրեցվեիք']
subjunctive-future_perfect-neg-caus-passive-plural-third: ['չգրեցվեին']
subjunctive-future_perfect-neg-caus-passive-singular-first: ['չգրեցվեի']
subjunctive-future_perfect-neg-caus-passive-singular-second: ['չգրեցվեիր']
subjunctive-future_perfect-neg-caus-passive-singular-third: ['չգրեցվեր']
subjunctive-future_perfect-neg-caus-plural-first: ['չգրեցնեինք']
subjunctive-future_perfect-neg-caus-plural-second: ['չգրեցնեիք']
subjunctive-future_perfect-neg-caus-plural-third: ['չգրեցնեին']
subjunctive-future_perfect-neg-caus-singular-first: ['չգրեցնեի']
subjunctive-future_perfect-neg-caus-singular-second: ['չգրեցնեիր']
subjunctive-future_perfect-neg-caus-singular-third: ['չգրեցներ']
subjunctive-future_perfect-neg-passive-plural-first: ['չգրվեինք']
subjunctive-future_perfect-neg-passive-plural-second: ['չգրվեիք']
subjunctive-future_perfect-neg-passive-plural-third: ['չգրվեին']
subjunctive-future_perfect-neg-passive-singular-first: ['չգրվեի']
subjunctive-future_perfect-neg-passive-singular-second: ['չգրվեիր']
subjunctive-future_perfect-neg-passive-singular-third: ['չգրվեր']
subjunctive-future_perfect-neg-plural-first: ['չգրեինք']
subjunctive-future_perfect-neg-plural-second: ['չգրեիք']
subjunctive-future_perfect-neg-plural-third: ['չգրեին']
subjunctive-future_perfect-neg-singular-first: ['չգրեի']
subjunctive-future_perfect-neg-singular-second: ['չգրեիր']
subjunctive-future_perfect-neg-singular-third: ['չգրեր']
subjunctive-future_perfect-passive-plural-first: ['գրվեինք']
subjunctive-future_perfect-passive-plural-second: ['գրվեիք']
subjunctive-future_perfect-passive-plural-third: ['գրվեին']
subjunctive-future_perfect-passive-singular-first: ['գրվեի']
subjunctive-future_perfect-passive-singular-second: ['գրվեիր']
subjunctive-future_perfect-passive-singular-third: ['գրվեր']
subjunctive-future_perfect-plural-first: ['գրեինք']
subjunctive-future_perfect-plural-second: ['գրեիք']
subjunctive-future_perfect-plural-third: ['գրեին']
subjunctive-future_perfect-singular-first: ['գրեի']
subjunctive-future_perfect-singular-second: ['գրեիր']
subjunctive-future_perfect-singular-third: ['գրեր']




conditional-future-caus-passive-plural-first: ['կփախցվենք']
conditional-future-caus-passive-plural-second: ['կփախցվեք']
conditional-future-caus-passive-plural-third: ['կփախցվեն']
conditional-future-caus-passive-singular-first: ['կփախցվեմ']
conditional-future-caus-passive-singular-second: ['կփախցվես']
conditional-future-caus-passive-singular-third: ['կփախցվի']
conditional-future-caus-plural-first: ['կփախցնենք']
conditional-future-caus-plural-second: ['կփախցնեք']
conditional-future-caus-plural-third: ['կփախցնեն']
conditional-future-caus-singular-first: ['կփախցնեմ']
conditional-future-caus-singular-second: ['կփախցնես']
conditional-future-caus-singular-third: ['կփախցնի']
conditional-future-passive-plural-first: []
conditional-future-passive-plural-second: []
conditional-future-passive-plural-third: []
conditional-future-passive-singular-first: []
conditional-future-passive-singular-second: []
conditional-future-passive-singular-third: []
conditional-future-plural-first: ['կփախչենք']
conditional-future-plural-second: ['կփախչեք']
conditional-future-plural-third: ['կփախչեն']
conditional-future-singular-first: ['կփախչեմ']
conditional-future-singular-second: ['կփախչես']
conditional-future-singular-third: ['կփախչի']
conditional-future_perfect-caus-passive-plural-first: ['կփախցվեինք']
conditional-future_perfect-caus-passive-plural-second: ['կփախցվեիք']
conditional-future_perfect-caus-passive-plural-third: ['կփախցվեին']
conditional-future_perfect-caus-passive-singular-first: ['կփախցվեի']
conditional-future_perfect-caus-passive-singular-second: ['կփախցվեիր']
conditional-future_perfect-caus-passive-singular-third: ['կփախցվեր']
conditional-future_perfect-caus-plural-first: ['կփախցնեինք']
conditional-future_perfect-caus-plural-second: ['կփախցնեիք']
conditional-future_perfect-caus-plural-third: ['կփախցնեին']
conditional-future_perfect-caus-singular-first: ['կփախցնեի']
conditional-future_perfect-caus-singular-second: ['կփախցնեիր']
conditional-future_perfect-caus-singular-third: ['կփախցներ']
conditional-future_perfect-passive-plural-first: []
conditional-future_perfect-passive-plural-second: []
conditional-future_perfect-passive-plural-third: []
conditional-future_perfect-passive-singular-first: []
conditional-future_perfect-passive-singular-second: []
conditional-future_perfect-passive-singular-third: []
conditional-future_perfect-plural-first: ['կփախչեինք']
conditional-future_perfect-plural-second: ['կփախչեիք']
conditional-future_perfect-plural-third: ['կփախչեին']
conditional-future_perfect-singular-first: ['կփախչեի']
conditional-future_perfect-singular-second: ['կփախչեիր']
conditional-future_perfect-singular-third: ['կփախչեր']
connegative_converb: ['փախչի']
connegative_converb-caus: ['փախցնի']
connegative_converb-caus-passive: ['փախցվի']
connegative_converb-passive: []
future_converb-i: ['փախչելու']
future_converb-i-caus: ['փախցնելու']
future_converb-i-caus-passive: ['փախցվելու']
future_converb-i-passive: []
future_converb-ii: ['փախչելիք']
future_converb-ii-caus: ['փախցնելիք']
future_converb-ii-caus-passive: ['փախցվելիք']
future_converb-ii-neg: ['չփախչելիք']
future_converb-ii-neg-caus: ['չփախցնելիք']
future_converb-ii-neg-caus-passive: ['չփախցվելիք']
future_converb-ii-neg-passive: []
future_converb-ii-passive: []
imperative-none-caus-passive-plural-second: ['փախցվեք']
imperative-none-caus-passive-singular-second: ['փախցվիր']
imperative-none-caus-plural-second: ['փախցրեք']
imperative-none-caus-singular-second: ['փախցրու']
imperative-none-passive-plural-second: []
imperative-none-passive-singular-second: []
imperative-none-plural-second: ['փախեք']
imperative-none-singular-second: ['փախիր']
imperfective_converb: ['փախչում']
imperfective_converb-caus: ['փախցնում']
imperfective_converb-caus-passive: ['փախցվում']
imperfective_converb-passive: []
indicative-aorist-caus-passive-plural-first: ['փախցվեցինք']
indicative-aorist-caus-passive-plural-second: ['փախցվեցիք']
indicative-aorist-caus-passive-plural-third: ['փախցվեցին']
indicative-aorist-caus-passive-singular-first: ['փախցվեցի']
indicative-aorist-caus-passive-singular-second: ['փախցվեցիր']
indicative-aorist-caus-passive-singular-third: ['փախցվեց']
indicative-aorist-caus-plural-first: ['փախցրինք', 'փախցրեցինք']
indicative-aorist-caus-plural-second: ['փախցրիք', 'փախցրեցիք']
indicative-aorist-caus-plural-third: ['փախցրին', 'փախցրեցին']
indicative-aorist-caus-singular-first: ['փախցրի', 'փախցրեցի']
indicative-aorist-caus-singular-second: ['փախցրիր', 'փախցրեցիր']
indicative-aorist-caus-singular-third: ['փախցրեց', 'փախցրեց']
indicative-aorist-neg-caus-passive-plural-first: ['չփախցվեցինք']
indicative-aorist-neg-caus-passive-plural-second: ['չփախցվեցիք']
indicative-aorist-neg-caus-passive-plural-third: ['չփախցվեցին']
indicative-aorist-neg-caus-passive-singular-first: ['չփախցվեցի']
indicative-aorist-neg-caus-passive-singular-second: ['չփախցվեցիր']
indicative-aorist-neg-caus-passive-singular-third: ['չփախցվեց']
indicative-aorist-neg-caus-plural-first: ['չփախցրինք', 'չփախցրեցինք']
indicative-aorist-neg-caus-plural-second: ['չփախցրիք', 'չփախցրեցիք']
indicative-aorist-neg-caus-plural-third: ['չփախցրին', 'չփախցրեցին']
indicative-aorist-neg-caus-singular-first: ['չփախցրի', 'չփախցրեցի']
indicative-aorist-neg-caus-singular-second: ['չփախցրիր', 'չփախցրեցիր']
indicative-aorist-neg-caus-singular-third: ['չփախցրեց', 'չփախցրեց']
indicative-aorist-neg-passive-plural-first: []
indicative-aorist-neg-passive-plural-second: []
indicative-aorist-neg-passive-plural-third: []
indicative-aorist-neg-passive-singular-first: []
indicative-aorist-neg-passive-singular-second: []
indicative-aorist-neg-passive-singular-third: []
indicative-aorist-neg-plural-first: ['չփախանք']
indicative-aorist-neg-plural-second: ['չփախաք']
indicative-aorist-neg-plural-third: ['չփախան']
indicative-aorist-neg-singular-first: ['չփախա']
indicative-aorist-neg-singular-second: ['չփախար']
indicative-aorist-neg-singular-third: ['չփախավ']
indicative-aorist-passive-plural-first: []
indicative-aorist-passive-plural-second: []
indicative-aorist-passive-plural-third: []
indicative-aorist-passive-singular-first: []
indicative-aorist-passive-singular-second: []
indicative-aorist-passive-singular-third: []
indicative-aorist-plural-first: ['փախանք']
indicative-aorist-plural-second: ['փախաք']
indicative-aorist-plural-third: ['փախան']
indicative-aorist-singular-first: ['փախա']
indicative-aorist-singular-second: ['փախար']
indicative-aorist-singular-third: ['փախավ']
infinitive: ['փախչել']
infinitive-caus: ['փախցնել']
infinitive-caus-passive: ['փախցվել']
infinitive-neg: ['չփախչել']
infinitive-neg-caus: ['չփախցնել']
infinitive-neg-caus-passive: ['չփախցվել']
infinitive-neg-passive: []
infinitive-passive: []
perfective_converb: ['փախել']
perfective_converb-caus: ['փախցրել']
perfective_converb-caus-passive: ['փախցվել']
perfective_converb-passive: []
resultative_participle: ['փախած']
resultative_participle-caus: ['փախցրած']
resultative_participle-caus-passive: ['փախցված']
resultative_participle-neg: ['չփախած']
resultative_participle-neg-caus: ['չփախցրած']
resultative_participle-neg-caus-passive: ['չփախցված']
resultative_participle-neg-passive: []
resultative_participle-passive: []
simultaneous_converb: ['փախչելիս']
simultaneous_converb-caus: ['փախցնելիս']
simultaneous_converb-caus-passive: ['փախցվելիս']
simultaneous_converb-neg: ['չփախչելիս']
simultaneous_converb-neg-caus: ['չփախցնելիս']
simultaneous_converb-neg-caus-passive: ['չփախցվելիս']
simultaneous_converb-neg-passive: []
simultaneous_converb-passive: []
subject_participle: ['փախչող']
subject_participle-caus: ['փախցնող']
subject_participle-caus-passive: ['փախցվող']
subject_participle-neg: ['չփախչող']
subject_participle-neg-caus: ['չփախցնող']
subject_participle-neg-caus-passive: ['չփախցվող']
subject_participle-neg-passive: []
subject_participle-passive: []
subjunctive-future-caus-passive-plural-first: ['փախցվենք']
subjunctive-future-caus-passive-plural-second: ['փախցվեք']
subjunctive-future-caus-passive-plural-third: ['փախցվեն']
subjunctive-future-caus-passive-singular-first: ['փախցվեմ']
subjunctive-future-caus-passive-singular-second: ['փախցվես']
subjunctive-future-caus-passive-singular-third: ['փախցվի']
subjunctive-future-caus-plural-first: ['փախցնենք']
subjunctive-future-caus-plural-second: ['փախցնեք']
subjunctive-future-caus-plural-third: ['փախցնեն']
subjunctive-future-caus-singular-first: ['փախցնեմ']
subjunctive-future-caus-singular-second: ['փախցնես']
subjunctive-future-caus-singular-third: ['փախցնի']
subjunctive-future-neg-caus-passive-plural-first: ['չփախցվենք']
subjunctive-future-neg-caus-passive-plural-second: ['չփախցվեք']
subjunctive-future-neg-caus-passive-plural-third: ['չփախցվեն']
subjunctive-future-neg-caus-passive-singular-first: ['չփախցվեմ']
subjunctive-future-neg-caus-passive-singular-second: ['չփախցվես']
subjunctive-future-neg-caus-passive-singular-third: ['չփախցվի']
subjunctive-future-neg-caus-plural-first: ['չփախցնենք']
subjunctive-future-neg-caus-plural-second: ['չփախցնեք']
subjunctive-future-neg-caus-plural-third: ['չփախցնեն']
subjunctive-future-neg-caus-singular-first: ['չփախցնեմ']
subjunctive-future-neg-caus-singular-second: ['չփախցնես']
subjunctive-future-neg-caus-singular-third: ['չփախցնի']
subjunctive-future-neg-passive-plural-first: []
subjunctive-future-neg-passive-plural-second: []
subjunctive-future-neg-passive-plural-third: []
subjunctive-future-neg-passive-singular-first: []
subjunctive-future-neg-passive-singular-second: []
subjunctive-future-neg-passive-singular-third: []
subjunctive-future-neg-plural-first: ['չփախչենք']
subjunctive-future-neg-plural-second: ['չփախչեք']
subjunctive-future-neg-plural-third: ['չփախչեն']
subjunctive-future-neg-singular-first: ['չփախչեմ']
subjunctive-future-neg-singular-second: ['չփախչես']
subjunctive-future-neg-singular-third: ['չփախչի']
subjunctive-future-passive-plural-first: []
subjunctive-future-passive-plural-second: []
subjunctive-future-passive-plural-third: []
subjunctive-future-passive-singular-first: []
subjunctive-future-passive-singular-second: []
subjunctive-future-passive-singular-third: []
subjunctive-future-plural-first: ['փախչենք']
subjunctive-future-plural-second: ['փախչեք']
subjunctive-future-plural-third: ['փախչեն']
subjunctive-future-singular-first: ['փախչեմ']
subjunctive-future-singular-second: ['փախչես']
subjunctive-future-singular-third: ['փախչի']
subjunctive-future_perfect-caus-passive-plural-first: ['փախցվեինք']
subjunctive-future_perfect-caus-passive-plural-second: ['փախցվեիք']
subjunctive-future_perfect-caus-passive-plural-third: ['փախցվեին']
subjunctive-future_perfect-caus-passive-singular-first: ['փախցվեի']
subjunctive-future_perfect-caus-passive-singular-second: ['փախցվեիր']
subjunctive-future_perfect-caus-passive-singular-third: ['փախցվեր']
subjunctive-future_perfect-caus-plural-first: ['փախցնեինք']
subjunctive-future_perfect-caus-plural-second: ['փախցնեիք']
subjunctive-future_perfect-caus-plural-third: ['փախցնեին']
subjunctive-future_perfect-caus-singular-first: ['փախցնեի']
subjunctive-future_perfect-caus-singular-second: ['փախցնեիր']
subjunctive-future_perfect-caus-singular-third: ['փախցներ']
subjunctive-future_perfect-neg-caus-passive-plural-first: ['չփախցվեինք']
subjunctive-future_perfect-neg-caus-passive-plural-second: ['չփախցվեիք']
subjunctive-future_perfect-neg-caus-passive-plural-third: ['չփախցվեին']
subjunctive-future_perfect-neg-caus-passive-singular-first: ['չփախցվեի']
subjunctive-future_perfect-neg-caus-passive-singular-second: ['չփախցվեիր']
subjunctive-future_perfect-neg-caus-passive-singular-third: ['չփախցվեր']
subjunctive-future_perfect-neg-caus-plural-first: ['չփախցնեինք']
subjunctive-future_perfect-neg-caus-plural-second: ['չփախցնեիք']
subjunctive-future_perfect-neg-caus-plural-third: ['չփախցնեին']
subjunctive-future_perfect-neg-caus-singular-first: ['չփախցնեի']
subjunctive-future_perfect-neg-caus-singular-second: ['չփախցնեիր']
subjunctive-future_perfect-neg-caus-singular-third: ['չփախցներ']
subjunctive-future_perfect-neg-passive-plural-first: []
subjunctive-future_perfect-neg-passive-plural-second: []
subjunctive-future_perfect-neg-passive-plural-third: []
subjunctive-future_perfect-neg-passive-singular-first: []
subjunctive-future_perfect-neg-passive-singular-second: []
subjunctive-future_perfect-neg-passive-singular-third: []
subjunctive-future_perfect-neg-plural-first: ['չփախչեինք']
subjunctive-future_perfect-neg-plural-second: ['չփախչեիք']
subjunctive-future_perfect-neg-plural-third: ['չփախչեին']
subjunctive-future_perfect-neg-singular-first: ['չփախչեի']
subjunctive-future_perfect-neg-singular-second: ['չփախչեիր']
subjunctive-future_perfect-neg-singular-third: ['չփախչեր']
subjunctive-future_perfect-passive-plural-first: []
subjunctive-future_perfect-passive-plural-second: []
subjunctive-future_perfect-passive-plural-third: []
subjunctive-future_perfect-passive-singular-first: []
subjunctive-future_perfect-passive-singular-second: []
subjunctive-future_perfect-passive-singular-third: []
subjunctive-future_perfect-plural-first: ['փախչեինք']
subjunctive-future_perfect-plural-second: ['փախչեիք']
subjunctive-future_perfect-plural-third: ['փախչեին']
subjunctive-future_perfect-singular-first: ['փախչեի']
subjunctive-future_perfect-singular-second: ['փախչեիր']
subjunctive-future_perfect-singular-third: ['փախչեր']




conditional-future-caus-passive-plural-first: ['կընկցվենք']
conditional-future-caus-passive-plural-second: ['կընկցվեք']
conditional-future-caus-passive-plural-third: ['կընկցվեն']
conditional-future-caus-passive-singular-first: ['կընկցվեմ']
conditional-future-caus-passive-singular-second: ['կընկցվես']
conditional-future-caus-passive-singular-third: ['կընկցվի']
conditional-future-caus-plural-first: ['կընկցնենք']
conditional-future-caus-plural-second: ['կընկցնեք']
conditional-future-caus-plural-third: ['կընկցնեն']
conditional-future-caus-singular-first: ['կընկցնեմ']
conditional-future-caus-singular-second: ['կընկցնես']
conditional-future-caus-singular-third: ['կընկցնի']
conditional-future-passive-plural-first: []
conditional-future-passive-plural-second: []
conditional-future-passive-plural-third: []
conditional-future-passive-singular-first: []
conditional-future-passive-singular-second: []
conditional-future-passive-singular-third: []
conditional-future-plural-first: ['կընկնենք']
conditional-future-plural-second: ['կընկնեք']
conditional-future-plural-third: ['կընկնեն']
conditional-future-singular-first: ['կընկնեմ']
conditional-future-singular-second: ['կընկնես']
conditional-future-singular-third: ['կընկնի']
conditional-future_perfect-caus-passive-plural-first: ['կընկցվեինք']
conditional-future_perfect-caus-passive-plural-second: ['կընկցվեիք']
conditional-future_perfect-caus-passive-plural-third: ['կընկցվեին']
conditional-future_perfect-caus-passive-singular-first: ['կընկցվեի']
conditional-future_perfect-caus-passive-singular-second: ['կընկցվեիր']
conditional-future_perfect-caus-passive-singular-third: ['կընկցվեր']
conditional-future_perfect-caus-plural-first: ['կընկցնեինք']
conditional-future_perfect-caus-plural-second: ['կընկցնեիք']
conditional-future_perfect-caus-plural-third: ['կընկցնեին']
conditional-future_perfect-caus-singular-first: ['կընկցնեի']
conditional-future_perfect-caus-singular-second: ['կընկցնեիր']
conditional-future_perfect-caus-singular-third: ['կընկցներ']
conditional-future_perfect-passive-plural-first: []
conditional-future_perfect-passive-plural-second: []
conditional-future_perfect-passive-plural-third: []
conditional-future_perfect-passive-singular-first: []
conditional-future_perfect-passive-singular-second: []
conditional-future_perfect-passive-singular-third: []
conditional-future_perfect-plural-first: ['կընկնեինք']
conditional-future_perfect-plural-second: ['կընկնեիք']
conditional-future_perfect-plural-third: ['կընկնեին']
conditional-future_perfect-singular-first: ['կընկնեի']
conditional-future_perfect-singular-second: ['կընկնեիր']
conditional-future_perfect-singular-third: ['կընկներ']
connegative_converb: ['ընկնի']
connegative_converb-caus: ['ընկցնի']
connegative_converb-caus-passive: ['ընկցվի']
connegative_converb-passive: []
future_converb-i: ['ընկնելու']
future_converb-i-caus: ['ընկցնելու']
future_converb-i-caus-passive: ['ընկցվելու']
future_converb-i-passive: []
future_converb-ii: ['ընկնելիք']
future_converb-ii-caus: ['ընկցնելիք']
future_converb-ii-caus-passive: ['ընկցվելիք']
future_converb-ii-neg: ['չընկնելիք']
future_converb-ii-neg-caus: ['չընկցնելիք']
future_converb-ii-neg-caus-passive: ['չընկցվելիք']
future_converb-ii-neg-passive: []
future_converb-ii-passive: []
imperative-none-caus-passive-plural-second: ['ընկցվեք']
imperative-none-caus-passive-singular-second: ['ընկցվիր']
imperative-none-caus-plural-second: ['ընկցրեք']
imperative-none-caus-singular-second: ['ընկցրու']
imperative-none-passive-plural-second: []
imperative-none-passive-singular-second: []
imperative-none-plural-second: ['ընկեք']
imperative-none-singular-second: ['ընկիր']
imperfective_converb: ['ընկնում']
imperfective_converb-caus: ['ընկցնում']
imperfective_converb-caus-passive: ['ընկցվում']
imperfective_converb-passive: []
indicative-aorist-caus-passive-plural-first: ['ընկցվեցինք']
indicative-aorist-caus-passive-plural-second: ['ընկցվեցիք']
indicative-aorist-caus-passive-plural-third: ['ընկցվեցին']
indicative-aorist-caus-passive-singular-first: ['ընկցվեցի']
indicative-aorist-caus-passive-singular-second: ['ընկցվեցիր']
indicative-aorist-caus-passive-singular-third: ['ընկցվեց']
indicative-aorist-caus-plural-first: ['ընկցրինք', 'ընկցրեցինք']
indicative-aorist-caus-plural-second: ['ընկցրիք', 'ընկցրեցիք']
indicative-aorist-caus-plural-third: ['ընկցրին', 'ընկցրեցին']
indicative-aorist-caus-singular-first: ['ընկցրի', 'ընկցրեցի']
indicative-aorist-caus-singular-second: ['ընկցրիր', 'ընկցրեցիր']
indicative-aorist-caus-singular-third: ['ընկցրեց', 'ընկցրեց']
indicative-aorist-neg-caus-passive-plural-first: ['չընկցվեցինք']
indicative-aorist-neg-caus-passive-plural-second: ['չընկցվեցիք']
indicative-aorist-neg-caus-passive-plural-third: ['չընկցվեցին']
indicative-aorist-neg-caus-passive-singular-first: ['չընկցվեցի']
indicative-aorist-neg-caus-passive-singular-second: ['չընկցվեցիր']
indicative-aorist-neg-caus-passive-singular-third: ['չընկցվեց']
indicative-aorist-neg-caus-plural-first: ['չընկցրինք', 'չընկցրեցինք']
indicative-aorist-neg-caus-plural-second: ['չընկցրիք', 'չընկցրեցիք']
indicative-aorist-neg-caus-plural-third: ['չընկցրին', 'չընկցրեցին']
indicative-aorist-neg-caus-singular-first: ['չընկցրի', 'չընկցրեցի']
indicative-aorist-neg-caus-singular-second: ['չընկցրիր', 'չընկցրեցիր']
indicative-aorist-neg-caus-singular-third: ['չընկցրեց', 'չընկցրեց']
indicative-aorist-neg-passive-plural-first: []
indicative-aorist-neg-passive-plural-second: []
indicative-aorist-neg-passive-plural-third: []
indicative-aorist-neg-passive-singular-first: []
indicative-aorist-neg-passive-singular-second: []
indicative-aorist-neg-passive-singular-third: []
indicative-aorist-neg-plural-first: ['չընկանք']
indicative-aorist-neg-plural-second: ['չընկաք']
indicative-aorist-neg-plural-third: ['չընկան']
indicative-aorist-neg-singular-first: ['չընկա']
indicative-aorist-neg-singular-second: ['չընկար']
indicative-aorist-neg-singular-third: ['չընկավ']
indicative-aorist-passive-plural-first: []
indicative-aorist-passive-plural-second: []
indicative-aorist-passive-plural-third: []
indicative-aorist-passive-singular-first: []
indicative-aorist-passive-singular-second: []
indicative-aorist-passive-singular-third: []
indicative-aorist-plural-first: ['ընկանք']
indicative-aorist-plural-second: ['ընկաք']
indicative-aorist-plural-third: ['ընկան']
indicative-aorist-singular-first: ['ընկա']
indicative-aorist-singular-second: ['ընկար']
indicative-aorist-singular-third: ['ընկավ']
infinitive: ['ընկնել']
infinitive-caus: ['ընկցնել']
infinitive-caus-passive: ['ընկցվել']
infinitive-neg: ['չընկնել']
infinitive-neg-caus: ['չընկցնել']
infinitive-neg-caus-passive: ['չընկցվել']
infinitive-neg-passive: []
infinitive-passive: []
perfective_converb: ['ընկել']
perfective_converb-caus: ['ընկցրել']
perfective_converb-caus-passive: ['ընկցվել']
perfective_converb-passive: []
resultative_participle: ['ընկած']
resultative_participle-caus: ['ընկցրած']
resultative_participle-caus-passive: ['ընկցված']
resultative_participle-neg: ['չընկած']
resultative_participle-neg-caus: ['չընկցրած']
resultative_participle-neg-caus-passive: ['չընկցված']
resultative_participle-neg-passive: []
resultative_participle-passive: []
simultaneous_converb: ['ընկնելիս']
simultaneous_converb-caus: ['ընկցնելիս']
simultaneous_converb-caus-passive: ['ընկցվելիս']
simultaneous_converb-neg: ['չընկնելիս']
simultaneous_converb-neg-caus: ['չընկցնելիս']
simultaneous_converb-neg-caus-passive: ['չընկցվելիս']
simultaneous_converb-neg-passive: []
simultaneous_converb-passive: []
subject_participle: ['ընկնող']
subject_participle-caus: ['ընկցնող']
subject_participle-caus-passive: ['ընկցվող']
subject_participle-neg: ['չընկնող']
subject_participle-neg-caus: ['չընկցնող']
subject_participle-neg-caus-passive: ['չընկցվող']
subject_participle-neg-passive: []
subject_participle-passive: []
subjunctive-future-caus-passive-plural-first: ['ընկցվենք']
subjunctive-future-caus-passive-plural-second: ['ընկցվեք']
subjunctive-future-caus-passive-plural-third: ['ընկցվեն']
subjunctive-future-caus-passive-singular-first: ['ընկցվեմ']
subjunctive-future-caus-passive-singular-second: ['ընկցվես']
subjunctive-future-caus-passive-singular-third: ['ընկցվի']
subjunctive-future-caus-plural-first: ['ընկցնենք']
subjunctive-future-caus-plural-second: ['ընկցնեք']
subjunctive-future-caus-plural-third: ['ընկցնեն']
subjunctive-future-caus-singular-first: ['ընկցնեմ']
subjunctive-future-caus-singular-second: ['ընկցնես']
subjunctive-future-caus-singular-third: ['ընկցնի']
subjunctive-future-neg-caus-passive-plural-first: ['չընկցվենք']
subjunctive-future-neg-caus-passive-plural-second: ['չընկցվեք']
subjunctive-future-neg-caus-passive-plural-third: ['չընկցվեն']
subjunctive-future-neg-caus-passive-singular-first: ['չընկցվեմ']
subjunctive-future-neg-caus-passive-singular-second: ['չընկցվես']
subjunctive-future-neg-caus-passive-singular-third: ['չընկցվի']
subjunctive-future-neg-caus-plural-first: ['չընկցնենք']
subjunctive-future-neg-caus-plural-second: ['չընկցնեք']
subjunctive-future-neg-caus-plural-third: ['չընկցնեն']
subjunctive-future-neg-caus-singular-first: ['չընկցնեմ']
subjunctive-future-neg-caus-singular-second: ['չընկցնես']
subjunctive-future-neg-caus-singular-third: ['չընկցնի']
subjunctive-future-neg-passive-plural-first: []
subjunctive-future-neg-passive-plural-second: []
subjunctive-future-neg-passive-plural-third: []
subjunctive-future-neg-passive-singular-first: []
subjunctive-future-neg-passive-singular-second: []
subjunctive-future-neg-passive-singular-third: []
subjunctive-future-neg-plural-first: ['չընկնենք']
subjunctive-future-neg-plural-second: ['չընկնեք']
subjunctive-future-neg-plural-third: ['չընկնեն']
subjunctive-future-neg-singular-first: ['չընկնեմ']
subjunctive-future-neg-singular-second: ['չընկնես']
subjunctive-future-neg-singular-third: ['չընկնի']
subjunctive-future-passive-plural-first: []
subjunctive-future-passive-plural-second: []
subjunctive-future-passive-plural-third: []
subjunctive-future-passive-singular-first: []
subjunctive-future-passive-singular-second: []
subjunctive-future-passive-singular-third: []
subjunctive-future-plural-first: ['ընկնենք']
subjunctive-future-plural-second: ['ընկնեք']
subjunctive-future-plural-third: ['ընկնեն']
subjunctive-future-singular-first: ['ընկնեմ']
subjunctive-future-singular-second: ['ընկնես']
subjunctive-future-singular-third: ['ընկնի']
subjunctive-future_perfect-caus-passive-plural-first: ['ընկցվեինք']
subjunctive-future_perfect-caus-passive-plural-second: ['ընկցվեիք']
subjunctive-future_perfect-caus-passive-plural-third: ['ընկցվեին']
subjunctive-future_perfect-caus-passive-singular-first: ['ընկցվեի']
subjunctive-future_perfect-caus-passive-singular-second: ['ընկցվեիր']
subjunctive-future_perfect-caus-passive-singular-third: ['ընկցվեր']
subjunctive-future_perfect-caus-plural-first: ['ընկցնեինք']
subjunctive-future_perfect-caus-plural-second: ['ընկցնեիք']
subjunctive-future_perfect-caus-plural-third: ['ընկցնեին']
subjunctive-future_perfect-caus-singular-first: ['ընկցնեի']
subjunctive-future_perfect-caus-singular-second: ['ընկցնեիր']
subjunctive-future_perfect-caus-singular-third: ['ընկցներ']
subjunctive-future_perfect-neg-caus-passive-plural-first: ['չընկցվեինք']
subjunctive-future_perfect-neg-caus-passive-plural-second: ['չընկցվեիք']
subjunctive-future_perfect-neg-caus-passive-plural-third: ['չընկցվեին']
subjunctive-future_perfect-neg-caus-passive-singular-first: ['չընկցվեի']
subjunctive-future_perfect-neg-caus-passive-singular-second: ['չընկցվեիր']
subjunctive-future_perfect-neg-caus-passive-singular-third: ['չընկցվեր']
subjunctive-future_perfect-neg-caus-plural-first: ['չընկցնեինք']
subjunctive-future_perfect-neg-caus-plural-second: ['չընկցնեիք']
subjunctive-future_perfect-neg-caus-plural-third: ['չընկցնեին']
subjunctive-future_perfect-neg-caus-singular-first: ['չընկցնեի']
subjunctive-future_perfect-neg-caus-singular-second: ['չընկցնեիր']
subjunctive-future_perfect-neg-caus-singular-third: ['չընկցներ']
subjunctive-future_perfect-neg-passive-plural-first: []
subjunctive-future_perfect-neg-passive-plural-second: []
subjunctive-future_perfect-neg-passive-plural-third: []
subjunctive-future_perfect-neg-passive-singular-first: []
subjunctive-future_perfect-neg-passive-singular-second: []
subjunctive-future_perfect-neg-passive-singular-third: []
subjunctive-future_perfect-neg-plural-first: ['չընկնեինք']
subjunctive-future_perfect-neg-plural-second: ['չընկնեիք']
subjunctive-future_perfect-neg-plural-third: ['չընկնեին']
subjunctive-future_perfect-neg-singular-first: ['չընկնեի']
subjunctive-future_perfect-neg-singular-second: ['չընկնեիր']
subjunctive-future_perfect-neg-singular-third: ['չընկներ']
subjunctive-future_perfect-passive-plural-first: []
subjunctive-future_perfect-passive-plural-second: []
subjunctive-future_perfect-passive-plural-third: []
subjunctive-future_perfect-passive-singular-first: []
subjunctive-future_perfect-passive-singular-second: []
subjunctive-future_perfect-passive-singular-third: []
subjunctive-future_perfect-plural-first: ['ընկնեինք']
subjunctive-future_perfect-plural-second: ['ընկնեիք']
subjunctive-future_perfect-plural-third: ['ընկնեին']
subjunctive-future_perfect-singular-first: ['ընկնեի']
subjunctive-future_perfect-singular-second: ['ընկնեիր']
subjunctive-future_perfect-singular-third: ['ընկներ']




conditional-future-caus-passive-plural-first: ['կթռցվենք']
conditional-future-caus-passive-plural-second: ['կթռցվեք']
conditional-future-caus-passive-plural-third: ['կթռցվեն']
conditional-future-caus-passive-singular-first: ['կթռցվեմ']
conditional-future-caus-passive-singular-second: ['կթռցվես']
conditional-future-caus-passive-singular-third: ['կթռցվի']
conditional-future-caus-plural-first: ['կթռցնենք']
conditional-future-caus-plural-second: ['կթռցնեք']
conditional-future-caus-plural-third: ['կթռցնեն']
conditional-future-caus-singular-first: ['կթռցնեմ']
conditional-future-caus-singular-second: ['կթռցնես']
conditional-future-caus-singular-third: ['կթռցնի']
conditional-future-passive-plural-first: []
conditional-future-passive-plural-second: []
conditional-future-passive-plural-third: []
conditional-future-passive-singular-first: []
conditional-future-passive-singular-second: []
conditional-future-passive-singular-third: []
conditional-future-plural-first: ['կթռչենք']
conditional-future-plural-second: ['կթռչեք']
conditional-future-plural-third: ['կթռչեն']
conditional-future-singular-first: ['կթռչեմ']
conditional-future-singular-second: ['կթռչես']
conditional-future-singular-third: ['կթռչի']
conditional-future_perfect-caus-passive-plural-first: ['կթռցվեինք']
conditional-future_perfect-caus-passive-plural-second: ['կթռցվեիք']
conditional-future_perfect-caus-passive-plural-third: ['կթռցվեին']
conditional-future_perfect-caus-passive-singular-first: ['կթռցվեի']
conditional-future_perfect-caus-passive-singular-second: ['կթռցվեիր']
conditional-future_perfect-caus-passive-singular-third: ['կթռցվեր']
conditional-future_perfect-caus-plural-first: ['կթռցնեինք']
conditional-future_perfect-caus-plural-second: ['կթռցնեիք']
conditional-future_perfect-caus-plural-third: ['կթռցնեին']
conditional-future_perfect-caus-singular-first: ['կթռցնեի']
conditional-future_perfect-caus-singular-second: ['կթռցնեիր']
conditional-future_perfect-caus-singular-third: ['կթռցներ']
conditional-future_perfect-passive-plural-first: []
conditional-future_perfect-passive-plural-second: []
conditional-future_perfect-passive-plural-third: []
conditional-future_perfect-passive-singular-first: []
conditional-future_perfect-passive-singular-second: []
conditional-future_perfect-passive-singular-third: []
conditional-future_perfect-plural-first: ['կթռչեինք']
conditional-future_perfect-plural-second: ['կթռչեիք']
conditional-future_perfect-plural-third: ['կթռչեին']
conditional-future_perfect-singular-first: ['կթռչեի']
conditional-future_perfect-singular-second: ['կթռչեիր']
conditional-future_perfect-singular-third: ['կթռչեր']
connegative_converb: ['թռչի']
connegative_converb-caus: ['թռցնի']
connegative_converb-caus-passive: ['թռցվի']
connegative_converb-passive: []
future_converb-i: ['թռչելու']
future_converb-i-caus: ['թռցնելու']
future_converb-i-caus-passive: ['թռցվելու']
future_converb-i-passive: []
future_converb-ii: ['թռչելիք']
future_converb-ii-caus: ['թռցնելիք']
future_converb-ii-caus-passive: ['թռցվելիք']
future_converb-ii-neg: ['չթռչելիք']
future_converb-ii-neg-caus: ['չթռցնելիք']
future_converb-ii-neg-caus-passive: ['չթռցվելիք']
future_converb-ii-neg-passive: []
future_converb-ii-passive: []
imperative-none-caus-passive-plural-second: ['թռցվեք']
imperative-none-caus-passive-singular-second: ['թռցվիր']
imperative-none-caus-plural-second: ['թռցրեք']
imperative-none-caus-singular-second: ['թռցրու']
imperative-none-passive-plural-second: []
imperative-none-passive-singular-second: []
imperative-none-plural-second: ['թռեք']
imperative-none-singular-second: ['թռիր']
imperfective_converb: ['թռչում']
imperfective_converb-caus: ['թռցնում']
imperfective_converb-caus-passive: ['թռցվում']
imperfective_converb-passive: []
indicative-aorist-caus-passive-plural-first: ['թռցվեցինք']
indicative-aorist-caus-passive-plural-second: ['թռցվեցիք']
indicative-aorist-caus-passive-plural-third: ['թռցվեցին']
indicative-aorist-caus-passive-singular-first: ['թռցվեցի']
indicative-aorist-caus-passive-singular-second: ['թռցվեցիր']
indicative-aorist-caus-passive-singular-third: ['թռցվեց']
indicative-aorist-caus-plural-first: ['թռցրինք', 'թռցրեցինք']
indicative-aorist-caus-plural-second: ['թռցրիք', 'թռցրեցիք']
indicative-aorist-caus-plural-third: ['թռցրին', 'թռցրեցին']
indicative-aorist-caus-singular-first: ['թռցրի', 'թռցրեցի']
indicative-aorist-caus-singular-second: ['թռցրիր', 'թռցրեցիր']
indicative-aorist-caus-singular-third: ['թռցրեց', 'թռցրեց']
indicative-aorist-neg-caus-passive-plural-first: ['չթռցվեցինք']
indicative-aorist-neg-caus-passive-plural-second: ['չթռցվեցիք']
indicative-aorist-neg-caus-passive-plural-third: ['չթռցվեցին']
indicative-aorist-neg-caus-passive-singular-first: ['չթռցվեցի']
indicative-aorist-neg-caus-passive-singular-second: ['չթռցվեցիր']
indicative-aorist-neg-caus-passive-singular-third: ['չթռցվեց']
indicative-aorist-neg-caus-plural-first: ['չթռցրինք', 'չթռցրեցինք']
indicative-aorist-neg-caus-plural-second: ['չթռցրիք', 'չթռցրեցիք']
indicative-aorist-neg-caus-plural-third: ['չթռցրին', 'չթռցրեցին']
indicative-aorist-neg-caus-singular-first: ['չթռցրի', 'չթռցրեցի']
indicative-aorist-neg-caus-singular-second: ['չթռցրիր', 'չթռցրեցիր']
indicative-aorist-neg-caus-singular-third: ['չթռցրեց', 'չթռցրեց']
indicative-aorist-neg-passive-plural-first: []
indicative-aorist-neg-passive-plural-second: []
indicative-aorist-neg-passive-plural-third: []
indicative-aorist-neg-passive-singular-first: []
indicative-aorist-neg-passive-singular-second: []
indicative-aorist-neg-passive-singular-third: []
indicative-aorist-neg-plural-first: ['չթռանք']
indicative-aorist-neg-plural-second: ['չթռաք']
indicative-aorist-neg-plural-third: ['չթռան']
indicative-aorist-neg-singular-first: ['չթռա']
indicative-aorist-neg-singular-second: ['չթռար']
indicative-aorist-neg-singular-third: ['չթռավ']
indicative-aorist-passive-plural-first: []
indicative-aorist-passive-plural-second: []
indicative-aorist-passive-plural-third: []
indicative-aorist-passive-singular-first: []
indicative-aorist-passive-singular-second: []
indicative-aorist-passive-singular-third: []
indicative-aorist-plural-first: ['թռանք']
indicative-aorist-plural-second: ['թռաք']
indicative-aorist-plural-third: ['թռան']
indicative-aorist-singular-first: ['թռա']
indicative-aorist-singular-second: ['թռար']
indicative-aorist-singular-third: ['թռավ']
infinitive: ['թռչել']
infinitive-caus: ['թռցնել']
infinitive-caus-passive: ['թռցվել']
infinitive-neg: ['չթռչել']
infinitive-neg-caus: ['չթռցնել']
infinitive-neg-caus-passive: ['չթռցվել']
infinitive-neg-passive: []
infinitive-passive: []
perfective_converb: ['թռել']
perfective_converb-caus: ['թռցրել']
perfective_converb-caus-passive: ['թռցվել']
perfective_converb-passive: []
resultative_participle: ['թռած']
resultative_participle-caus: ['թռցրած']
resultative_participle-caus-passive: ['թռցված']
resultative_participle-neg: ['չթռած']
resultative_participle-neg-caus: ['չթռցրած']
resultative_participle-neg-caus-passive: ['չթռցված']
resultative_participle-neg-passive: []
resultative_participle-passive: []
simultaneous_converb: ['թռչելիս']
simultaneous_converb-caus: ['թռցնելիս']
simultaneous_converb-caus-passive: ['թռցվելիս']
simultaneous_converb-neg: ['չթռչելիս']
simultaneous_converb-neg-caus: ['չթռցնելիս']
simultaneous_converb-neg-caus-passive: ['չթռցվելիս']
simultaneous_converb-neg-passive: []
simultaneous_converb-passive: []
subject_participle: ['թռչող']
subject_participle-caus: ['թռցնող']
subject_participle-caus-passive: ['թռցվող']
subject_participle-neg: ['չթռչող']
subject_participle-neg-caus: ['չթռցնող']
subject_participle-neg-caus-passive: ['չթռցվող']
subject_participle-neg-passive: []
subject_participle-passive: []
subjunctive-future-caus-passive-plural-first: ['թռցվենք']
subjunctive-future-caus-passive-plural-second: ['թռցվեք']
subjunctive-future-caus-passive-plural-third: ['թռցվեն']
subjunctive-future-caus-passive-singular-first: ['թռցվեմ']
subjunctive-future-caus-passive-singular-second: ['թռցվես']
subjunctive-future-caus-passive-singular-third: ['թռցվի']
subjunctive-future-caus-plural-first: ['թռցնենք']
subjunctive-future-caus-plural-second: ['թռցնեք']
subjunctive-future-caus-plural-third: ['թռցնեն']
subjunctive-future-caus-singular-first: ['թռցնեմ']
subjunctive-future-caus-singular-second: ['թռցնես']
subjunctive-future-caus-singular-third: ['թռցնի']
subjunctive-future-neg-caus-passive-plural-first: ['չթռցվենք']
subjunctive-future-neg-caus-passive-plural-second: ['չթռցվեք']
subjunctive-future-neg-caus-passive-plural-third: ['չթռցվեն']
subjunctive-future-neg-caus-passive-singular-first: ['չթռցվեմ']
subjunctive-future-neg-caus-passive-singular-second: ['չթռցվես']
subjunctive-future-neg-caus-passive-singular-third: ['չթռցվի']
subjunctive-future-neg-caus-plural-first: ['չթռցնենք']
subjunctive-future-neg-caus-plural-second: ['չթռցնեք']
subjunctive-future-neg-caus-plural-third: ['չթռցնեն']
subjunctive-future-neg-caus-singular-first: ['չթռցնեմ']
subjunctive-future-neg-caus-singular-second: ['չթռցնես']
subjunctive-future-neg-caus-singular-third: ['չթռցնի']
subjunctive-future-neg-passive-plural-first: []
subjunctive-future-neg-passive-plural-second: []
subjunctive-future-neg-passive-plural-third: []
subjunctive-future-neg-passive-singular-first: []
subjunctive-future-neg-passive-singular-second: []
subjunctive-future-neg-passive-singular-third: []
subjunctive-future-neg-plural-first: ['չթռչենք']
subjunctive-future-neg-plural-second: ['չթռչեք']
subjunctive-future-neg-plural-third: ['չթռչեն']
subjunctive-future-neg-singular-first: ['չթռչեմ']
subjunctive-future-neg-singular-second: ['չթռչես']
subjunctive-future-neg-singular-third: ['չթռչի']
subjunctive-future-passive-plural-first: []
subjunctive-future-passive-plural-second: []
subjunctive-future-passive-plural-third: []
subjunctive-future-passive-singular-first: []
subjunctive-future-passive-singular-second: []
subjunctive-future-passive-singular-third: []
subjunctive-future-plural-first: ['թռչենք']
subjunctive-future-plural-second: ['թռչեք']
subjunctive-future-plural-third: ['թռչեն']
subjunctive-future-singular-first: ['թռչեմ']
subjunctive-future-singular-second: ['թռչես']
subjunctive-future-singular-third: ['թռչի']
subjunctive-future_perfect-caus-passive-plural-first: ['թռցվեինք']
subjunctive-future_perfect-caus-passive-plural-second: ['թռցվեիք']
subjunctive-future_perfect-caus-passive-plural-third: ['թռցվեին']
subjunctive-future_perfect-caus-passive-singular-first: ['թռցվեի']
subjunctive-future_perfect-caus-passive-singular-second: ['թռցվեիր']
subjunctive-future_perfect-caus-passive-singular-third: ['թռցվեր']
subjunctive-future_perfect-caus-plural-first: ['թռցնեինք']
subjunctive-future_perfect-caus-plural-second: ['թռցնեիք']
subjunctive-future_perfect-caus-plural-third: ['թռցնեին']
subjunctive-future_perfect-caus-singular-first: ['թռցնեի']
subjunctive-future_perfect-caus-singular-second: ['թռցնեիր']
subjunctive-future_perfect-caus-singular-third: ['թռցներ']
subjunctive-future_perfect-neg-caus-passive-plural-first: ['չթռցվեինք']
subjunctive-future_perfect-neg-caus-passive-plural-second: ['չթռցվեիք']
subjunctive-future_perfect-neg-caus-passive-plural-third: ['չթռցվեին']
subjunctive-future_perfect-neg-caus-passive-singular-first: ['չթռցվեի']
subjunctive-future_perfect-neg-caus-passive-singular-second: ['չթռցվեիր']
subjunctive-future_perfect-neg-caus-passive-singular-third: ['չթռցվեր']
subjunctive-future_perfect-neg-caus-plural-first: ['չթռցնեինք']
subjunctive-future_perfect-neg-caus-plural-second: ['չթռցնեիք']
subjunctive-future_perfect-neg-caus-plural-third: ['չթռցնեին']
subjunctive-future_perfect-neg-caus-singular-first: ['չթռցնեի']
subjunctive-future_perfect-neg-caus-singular-second: ['չթռցնեիր']
subjunctive-future_perfect-neg-caus-singular-third: ['չթռցներ']
subjunctive-future_perfect-neg-passive-plural-first: []
subjunctive-future_perfect-neg-passive-plural-second: []
subjunctive-future_perfect-neg-passive-plural-third: []
subjunctive-future_perfect-neg-passive-singular-first: []
subjunctive-future_perfect-neg-passive-singular-second: []
subjunctive-future_perfect-neg-passive-singular-third: []
subjunctive-future_perfect-neg-plural-first: ['չթռչեինք']
subjunctive-future_perfect-neg-plural-second: ['չթռչեիք']
subjunctive-future_perfect-neg-plural-third: ['չթռչեին']
subjunctive-future_perfect-neg-singular-first: ['չթռչեի']
subjunctive-future_perfect-neg-singular-second: ['չթռչեիր']
subjunctive-future_perfect-neg-singular-third: ['չթռչեր']
subjunctive-future_perfect-passive-plural-first: []
subjunctive-future_perfect-passive-plural-second: []
subjunctive-future_perfect-passive-plural-third: []
subjunctive-future_perfect-passive-singular-first: []
subjunctive-future_perfect-passive-singular-second: []
subjunctive-future_perfect-passive-singular-third: []
subjunctive-future_perfect-plural-first: ['թռչեինք']
subjunctive-future_perfect-plural-second: ['թռչեիք']
subjunctive-future_perfect-plural-third: ['թռչեին']
subjunctive-future_perfect-singular-first: ['թռչեի']
subjunctive-future_perfect-singular-second: ['թռչեիր']
subjunctive-future_perfect-singular-third: ['թռչեր']




conditional-future-caus-passive-plural-first: ['կմտցվենք']
conditional-future-caus-passive-plural-second: ['կմտցվեք']
conditional-future-caus-passive-plural-third: ['կմտցվեն']
conditional-future-caus-passive-singular-first: ['կմտցվեմ']
conditional-future-caus-passive-singular-second: ['կմտցվես']
conditional-future-caus-passive-singular-third: ['կմտցվի']
conditional-future-caus-plural-first: ['կմտցնենք']
conditional-future-caus-plural-second: ['կմտցնեք']
conditional-future-caus-plural-third: ['կմտցնեն']
conditional-future-caus-singular-first: ['կմտցնեմ']
conditional-future-caus-singular-second: ['կմտցնես']
conditional-future-caus-singular-third: ['կմտցնի']
conditional-future-passive-plural-first: []
conditional-future-passive-plural-second: []
conditional-future-passive-plural-third: []
conditional-future-passive-singular-first: []
conditional-future-passive-singular-second: []
conditional-future-passive-singular-third: []
conditional-future-plural-first: ['կմտնենք']
conditional-future-plural-second: ['կմտնեք']
conditional-future-plural-third: ['կմտնեն']
conditional-future-singular-first: ['կմտնեմ']
conditional-future-singular-second: ['կմտնես']
conditional-future-singular-third: ['կմտնի']
conditional-future_perfect-caus-passive-plural-first: ['կմտցվեինք']
conditional-future_perfect-caus-passive-plural-second: ['կմտցվեիք']
conditional-future_perfect-caus-passive-plural-third: ['կմտցվեին']
conditional-future_perfect-caus-passive-singular-first: ['կմտցվեի']
conditional-future_perfect-caus-passive-singular-second: ['կմտցվեիր']
conditional-future_perfect-caus-passive-singular-third: ['կմտցվեր']
conditional-future_perfect-caus-plural-first: ['կմտցնեինք']
conditional-future_perfect-caus-plural-second: ['կմտցնեիք']
conditional-future_perfect-caus-plural-third: ['կմտցնեին']
conditional-future_perfect-caus-singular-first: ['կմտցնեի']
conditional-future_perfect-caus-singular-second: ['կմտցնեիր']
conditional-future_perfect-caus-singular-third: ['կմտցներ']
conditional-future_perfect-passive-plural-first: []
conditional-future_perfect-passive-plural-second: []
conditional-future_perfect-passive-plural-third: []
conditional-future_perfect-passive-singular-first: []
conditional-future_perfect-passive-singular-second: []
conditional-future_perfect-passive-singular-third: []
conditional-future_perfect-plural-first: ['կմտնեինք']
conditional-future_perfect-plural-second: ['կմտնեիք']
conditional-future_perfect-plural-third: ['կմտնեին']
conditional-future_perfect-singular-first: ['կմտնեի']
conditional-future_perfect-singular-second: ['կմտնեիր']
conditional-future_perfect-singular-third: ['կմտներ']
connegative_converb: ['մտնի']
connegative_converb-caus: ['մտցնի']
connegative_converb-caus-passive: ['մտցվի']
connegative_converb-passive: []
future_converb-i: ['մտնելու']
future_converb-i-caus: ['մտցնելու']
future_converb-i-caus-passive: ['մտցվելու']
future_converb-i-passive: []
future_converb-ii: ['մտնելիք']
future_converb-ii-caus: ['մտցնելիք']
future_converb-ii-caus-passive: ['մտցվելիք']
future_converb-ii-neg: ['չմտնելիք']
future_converb-ii-neg-caus: ['չմտցնելիք']
future_converb-ii-neg-caus-passive: ['չմտցվելիք']
future_converb-ii-neg-passive: []
future_converb-ii-passive: []
imperative-none-caus-passive-plural-second: ['մտցվեք']
imperative-none-caus-passive-singular-second: ['մտցվիր']
imperative-none-caus-plural-second: ['մտցրեք']
imperative-none-caus-singular-second: ['մտցրու']
imperative-none-passive-plural-second: []
imperative-none-passive-singular-second: []
imperative-none-plural-second: ['մտեք']
imperative-none-singular-second: ['մտիր']
imperfective_converb: ['մտնում']
imperfective_converb-caus: ['մտցնում']
imperfective_converb-caus-passive: ['մտցվում']
imperfective_converb-passive: []
indicative-aorist-caus-passive-plural-first: ['մտցվեցինք']
indicative-aorist-caus-passive-plural-second: ['մտցվեցիք']
indicative-aorist-caus-passive-plural-third: ['մտցվեցին']
indicative-aorist-caus-passive-singular-first: ['մտցվեցի']
indicative-aorist-caus-passive-singular-second: ['մտցվեցիր']
indicative-aorist-caus-passive-singular-third: ['մտցվեց']
indicative-aorist-caus-plural-first: ['մտցրինք', 'մտցրեցինք']
indicative-aorist-caus-plural-second: ['մտցրիք', 'մտցրեցիք']
indicative-aorist-caus-plural-third: ['մտցրին', 'մտցրեցին']
indicative-aorist-caus-singular-first: ['մտցրի', 'մտցրեցի']
indicative-aorist-caus-singular-second: ['մտցրիր', 'մտցրեցիր']
indicative-aorist-caus-singular-third: ['մտցրեց', 'մտցրեց']
indicative-aorist-neg-caus-passive-plural-first: ['չմտցվեցինք']
indicative-aorist-neg-caus-passive-plural-second: ['չմտցվեցիք']
indicative-aorist-neg-caus-passive-plural-third: ['չմտցվեցին']
indicative-aorist-neg-caus-passive-singular-first: ['չմտցվեցի']
indicative-aorist-neg-caus-passive-singular-second: ['չմտցվեցիր']
indicative-aorist-neg-caus-passive-singular-third: ['չմտցվեց']
indicative-aorist-neg-caus-plural-first: ['չմտցրինք', 'չմտցրեցինք']
indicative-aorist-neg-caus-plural-second: ['չմտցրիք', 'չմտցրեցիք']
indicative-aorist-neg-caus-plural-third: ['չմտցրին', 'չմտցրեցին']
indicative-aorist-neg-caus-singular-first: ['չմտցրի', 'չմտցրեցի']
indicative-aorist-neg-caus-singular-second: ['չմտցրիր', 'չմտցրեցիր']
indicative-aorist-neg-caus-singular-third: ['չմտցրեց', 'չմտցրեց']
indicative-aorist-neg-passive-plural-first: []
indicative-aorist-neg-passive-plural-second: []
indicative-aorist-neg-passive-plural-third: []
indicative-aorist-neg-passive-singular-first: []
indicative-aorist-neg-passive-singular-second: []
indicative-aorist-neg-passive-singular-third: []
indicative-aorist-neg-plural-first: ['չմտանք']
indicative-aorist-neg-plural-second: ['չմտաք']
indicative-aorist-neg-plural-third: ['չմտան']
indicative-aorist-neg-singular-first: ['չմտա']
indicative-aorist-neg-singular-second: ['չմտար']
indicative-aorist-neg-singular-third: ['չմտավ']
indicative-aorist-passive-plural-first: []
indicative-aorist-passive-plural-second: []
indicative-aorist-passive-plural-third: []
indicative-aorist-passive-singular-first: []
indicative-aorist-passive-singular-second: []
indicative-aorist-passive-singular-third: []
indicative-aorist-plural-first: ['մտանք']
indicative-aorist-plural-second: ['մտաք']
indicative-aorist-plural-third: ['մտան']
indicative-aorist-singular-first: ['մտա']
indicative-aorist-singular-second: ['մտար']
indicative-aorist-singular-third: ['մտավ']
infinitive: ['մտնել']
infinitive-caus: ['մտցնել']
infinitive-caus-passive: ['մտցվել']
infinitive-neg: ['չմտնել']
infinitive-neg-caus: ['չմտցնել']
infinitive-neg-caus-passive: ['չմտցվել']
infinitive-neg-passive: []
infinitive-passive: []
perfective_converb: ['մտել']
perfective_converb-caus: ['մտցրել']
perfective_converb-caus-passive: ['մտցվել']
perfective_converb-passive: []
resultative_participle: ['մտած']
resultative_participle-caus: ['մտցրած']
resultative_participle-caus-passive: ['մտցված']
resultative_participle-neg: ['չմտած']
resultative_participle-neg-caus: ['չմտցրած']
resultative_participle-neg-caus-passive: ['չմտցված']
resultative_participle-neg-passive: []
resultative_participle-passive: []
simultaneous_converb: ['մտնելիս']
simultaneous_converb-caus: ['մտցնելիս']
simultaneous_converb-caus-passive: ['մտցվելիս']
simultaneous_converb-neg: ['չմտնելիս']
simultaneous_converb-neg-caus: ['չմտցնելիս']
simultaneous_converb-neg-caus-passive: ['չմտցվելիս']
simultaneous_converb-neg-passive: []
simultaneous_converb-passive: []
subject_participle: ['մտնող']
subject_participle-caus: ['մտցնող']
subject_participle-caus-passive: ['մտցվող']
subject_participle-neg: ['չմտնող']
subject_participle-neg-caus: ['չմտցնող']
subject_participle-neg-caus-passive: ['չմտցվող']
subject_participle-neg-passive: []
subject_participle-passive: []
subjunctive-future-caus-passive-plural-first: ['մտցվենք']
subjunctive-future-caus-passive-plural-second: ['մտցվեք']
subjunctive-future-caus-passive-plural-third: ['մտցվեն']
subjunctive-future-caus-passive-singular-first: ['մտցվեմ']
subjunctive-future-caus-passive-singular-second: ['մտցվես']
subjunctive-future-caus-passive-singular-third: ['մտցվի']
subjunctive-future-caus-plural-first: ['մտցնենք']
subjunctive-future-caus-plural-second: ['մտցնեք']
subjunctive-future-caus-plural-third: ['մտցնեն']
subjunctive-future-caus-singular-first: ['մտցնեմ']
subjunctive-future-caus-singular-second: ['մտցնես']
subjunctive-future-caus-singular-third: ['մտցնի']
subjunctive-future-neg-caus-passive-plural-first: ['չմտցվենք']
subjunctive-future-neg-caus-passive-plural-second: ['չմտցվեք']
subjunctive-future-neg-caus-passive-plural-third: ['չմտցվեն']
subjunctive-future-neg-caus-passive-singular-first: ['չմտցվեմ']
subjunctive-future-neg-caus-passive-singular-second: ['չմտցվես']
subjunctive-future-neg-caus-passive-singular-third: ['չմտցվի']
subjunctive-future-neg-caus-plural-first: ['չմտցնենք']
subjunctive-future-neg-caus-plural-second: ['չմտցնեք']
subjunctive-future-neg-caus-plural-third: ['չմտցնեն']
subjunctive-future-neg-caus-singular-first: ['չմտցնեմ']
subjunctive-future-neg-caus-singular-second: ['չմտցնես']
subjunctive-future-neg-caus-singular-third: ['չմտցնի']
subjunctive-future-neg-passive-plural-first: []
subjunctive-future-neg-passive-plural-second: []
subjunctive-future-neg-passive-plural-third: []
subjunctive-future-neg-passive-singular-first: []
subjunctive-future-neg-passive-singular-second: []
subjunctive-future-neg-passive-singular-third: []
subjunctive-future-neg-plural-first: ['չմտնենք']
subjunctive-future-neg-plural-second: ['չմտնեք']
subjunctive-future-neg-plural-third: ['չմտնեն']
subjunctive-future-neg-singular-first: ['չմտնեմ']
subjunctive-future-neg-singular-second: ['չմտնես']
subjunctive-future-neg-singular-third: ['չմտնի']
subjunctive-future-passive-plural-first: []
subjunctive-future-passive-plural-second: []
subjunctive-future-passive-plural-third: []
subjunctive-future-passive-singular-first: []
subjunctive-future-passive-singular-second: []
subjunctive-future-passive-singular-third: []
subjunctive-future-plural-first: ['մտնենք']
subjunctive-future-plural-second: ['մտնեք']
subjunctive-future-plural-third: ['մտնեն']
subjunctive-future-singular-first: ['մտնեմ']
subjunctive-future-singular-second: ['մտնես']
subjunctive-future-singular-third: ['մտնի']
subjunctive-future_perfect-caus-passive-plural-first: ['մտցվեինք']
subjunctive-future_perfect-caus-passive-plural-second: ['մտցվեիք']
subjunctive-future_perfect-caus-passive-plural-third: ['մտցվեին']
subjunctive-future_perfect-caus-passive-singular-first: ['մտցվեի']
subjunctive-future_perfect-caus-passive-singular-second: ['մտցվեիր']
subjunctive-future_perfect-caus-passive-singular-third: ['մտցվեր']
subjunctive-future_perfect-caus-plural-first: ['մտցնեինք']
subjunctive-future_perfect-caus-plural-second: ['մտցնեիք']
subjunctive-future_perfect-caus-plural-third: ['մտցնեին']
subjunctive-future_perfect-caus-singular-first: ['մտցնեի']
subjunctive-future_perfect-caus-singular-second: ['մտցնեիր']
subjunctive-future_perfect-caus-singular-third: ['մտցներ']
subjunctive-future_perfect-neg-caus-passive-plural-first: ['չմտցվեինք']
subjunctive-future_perfect-neg-caus-passive-plural-second: ['չմտցվեիք']
subjunctive-future_perfect-neg-caus-passive-plural-third: ['չմտցվեին']
subjunctive-future_perfect-neg-caus-passive-singular-first: ['չմտցվեի']
subjunctive-future_perfect-neg-caus-passive-singular-second: ['չմտցվեիր']
subjunctive-future_perfect-neg-caus-passive-singular-third: ['չմտցվեր']
subjunctive-future_perfect-neg-caus-plural-first: ['չմտցնեինք']
subjunctive-future_perfect-neg-caus-plural-second: ['չմտցնեիք']
subjunctive-future_perfect-neg-caus-plural-third: ['չմտցնեին']
subjunctive-future_perfect-neg-caus-singular-first: ['չմտցնեի']
subjunctive-future_perfect-neg-caus-singular-second: ['չմտցնեիր']
subjunctive-future_perfect-neg-caus-singular-third: ['չմտցներ']
subjunctive-future_perfect-neg-passive-plural-first: []
subjunctive-future_perfect-neg-passive-plural-second: []
subjunctive-future_perfect-neg-passive-plural-third: []
subjunctive-future_perfect-neg-passive-singular-first: []
subjunctive-future_perfect-neg-passive-singular-second: []
subjunctive-future_perfect-neg-passive-singular-third: []
subjunctive-future_perfect-neg-plural-first: ['չմտնեինք']
subjunctive-future_perfect-neg-plural-second: ['չմտնեիք']
subjunctive-future_perfect-neg-plural-third: ['չմտնեին']
subjunctive-future_perfect-neg-singular-first: ['չմտնեի']
subjunctive-future_perfect-neg-singular-second: ['չմտնեիր']
subjunctive-future_perfect-neg-singular-third: ['չմտներ']
subjunctive-future_perfect-passive-plural-first: []
subjunctive-future_perfect-passive-plural-second: []
subjunctive-future_perfect-passive-plural-third: []
subjunctive-future_perfect-passive-singular-first: []
subjunctive-future_perfect-passive-singular-second: []
subjunctive-future_perfect-passive-singular-third: []
subjunctive-future_perfect-plural-first: ['մտնեինք']
subjunctive-future_perfect-plural-second: ['մտնեիք']
subjunctive-future_perfect-plural-third: ['մտնեին']
subjunctive-future_perfect-singular-first: ['մտնեի']
subjunctive-future_perfect-singular-second: ['մտնեիր']
subjunctive-future_perfect-singular-third: ['մտներ']




conditional-future-caus-passive-plural-first: ['կհագցցվենք']
conditional-future-caus-passive-plural-second: ['կհագցցվեք']
conditional-future-caus-passive-plural-third: ['կհագցցվեն']
conditional-future-caus-passive-singular-first: ['կհագցցվեմ']
conditional-future-caus-passive-singular-second: ['կհագցցվես']
conditional-future-caus-passive-singular-third: ['կհագցցվի']
conditional-future-caus-plural-first: []
conditional-future-caus-plural-second: []
conditional-future-caus-plural-third: []
conditional-future-caus-singular-first: []
conditional-future-caus-singular-second: []
conditional-future-caus-singular-third: []
conditional-future-passive-plural-first: []
conditional-future-passive-plural-second: []
conditional-future-passive-plural-third: []
conditional-future-passive-singular-first: []
conditional-future-passive-singular-second: []
conditional-future-passive-singular-third: []
conditional-future-plural-first: ['կհագցնենք']
conditional-future-plural-second: ['կհագցնեք']
conditional-future-plural-third: ['կհագցնեն']
conditional-future-singular-first: ['կհագցնեմ']
conditional-future-singular-second: ['կհագցնես']
conditional-future-singular-third: ['կհագցնի']
conditional-future_perfect-caus-passive-plural-first: ['կհագցցվեինք']
conditional-future_perfect-caus-passive-plural-second: ['կհագցցվեիք']
conditional-future_perfect-caus-passive-plural-third: ['կհագցցվեին']
conditional-future_perfect-caus-passive-singular-first: ['կհագցցվեի']
conditional-future_perfect-caus-passive-singular-second: ['կհագցցվեիր']
conditional-future_perfect-caus-passive-singular-third: ['կհագցցվեր']
conditional-future_perfect-caus-plural-first: []
conditional-future_perfect-caus-plural-second: []
conditional-future_perfect-caus-plural-third: []
conditional-future_perfect-caus-singular-first: []
conditional-future_perfect-caus-singular-second: []
conditional-future_perfect-caus-singular-third: []
conditional-future_perfect-passive-plural-first: []
conditional-future_perfect-passive-plural-second: []
conditional-future_perfect-passive-plural-third: []
conditional-future_perfect-passive-singular-first: []
conditional-future_perfect-passive-singular-second: []
conditional-future_perfect-passive-singular-third: []
conditional-future_perfect-plural-first: ['կհագցնեինք']
conditional-future_perfect-plural-second: ['կհագցնեիք']
conditional-future_perfect-plural-third: ['կհագցնեին']
conditional-future_perfect-singular-first: ['կհագցնեի']
conditional-future_perfect-singular-second: ['կհագցնեիր']
conditional-future_perfect-singular-third: ['կհագցներ']
connegative_converb: ['հագցնի']
connegative_converb-caus: []
connegative_converb-caus-passive: ['հագցցվի']
connegative_converb-passive: []
future_converb-i: ['հագցնելու']
future_converb-i-caus: []
future_converb-i-caus-passive: ['հագցցվելու']
future_converb-i-passive: []
future_converb-ii: ['հագցնելիք']
future_converb-ii-caus: []
future_converb-ii-caus-passive: ['հագցցվելիք']
future_converb-ii-neg: ['չհագցնելիք']
future_converb-ii-neg-caus: []
future_converb-ii-neg-caus-passive: ['չհագցցվելիք']
future_converb-ii-neg-passive: []
future_converb-ii-passive: []
imperative-none-caus-passive-plural-second: ['հագցցվեք']
imperative-none-caus-passive-singular-second: ['հագցցվիր']
imperative-none-caus-plural-second: []
imperative-none-caus-singular-second: []
imperative-none-passive-plural-second: []
imperative-none-passive-singular-second: []
imperative-none-plural-second: ['հագցեք']
imperative-none-singular-second: ['հագցիր']
imperfective_converb: ['հագցնում']
imperfective_converb-caus: []
imperfective_converb-caus-passive: ['հագցցվում']
imperfective_converb-passive: []
indicative-aorist-caus-passive-plural-first: ['հագցցվեցինք']
indicative-aorist-caus-passive-plural-second: ['հագցցվեցիք']
indicative-aorist-caus-passive-plural-third: ['հագցցվեցին']
indicative-aorist-caus-passive-singular-first: ['հագցցվեցի']
indicative-aorist-caus-passive-singular-second: ['հագցցվեցիր']
indicative-aorist-caus-passive-singular-third: ['հագցցվեց']
indicative-aorist-caus-plural-first: []
indicative-aorist-caus-plural-second: []
indicative-aorist-caus-plural-third: []
indicative-aorist-caus-singular-first: []
indicative-aorist-caus-singular-second: []
indicative-aorist-caus-singular-third: []
indicative-aorist-neg-caus-passive-plural-first: ['չհագցցվեցինք']
indicative-aorist-neg-caus-passive-plural-second: ['չհագցցվեցիք']
indicative-aorist-neg-caus-passive-plural-third: ['չհագցցվեցին']
indicative-aorist-neg-caus-passive-singular-first: ['չհագցցվեցի']
indicative-aorist-neg-caus-passive-singular-second: ['չհագցցվեցիր']
indicative-aorist-neg-caus-passive-singular-third: ['չհագցցվեց']
indicative-aorist-neg-caus-plural-first: []
indicative-aorist-neg-caus-plural-second: []
indicative-aorist-neg-caus-plural-third: []
indicative-aorist-neg-caus-singular-first: []
indicative-aorist-neg-caus-singular-second: []
indicative-aorist-neg-caus-singular-third: []
indicative-aorist-neg-passive-plural-first: []
indicative-aorist-neg-passive-plural-second: []
indicative-aorist-neg-passive-plural-third: []
indicative-aorist-neg-passive-singular-first: []
indicative-aorist-neg-passive-singular-second: []
indicative-aorist-neg-passive-singular-third: []
indicative-aorist-neg-plural-first: ['չհագցանք']
indicative-aorist-neg-plural-second: ['չհագցաք']
indicative-aorist-neg-plural-third: ['չհագցան']
indicative-aorist-neg-singular-first: ['չհագցա']
indicative-aorist-neg-singular-second: ['չհագցար']
indicative-aorist-neg-singular-third: ['չհագցավ']
indicative-aorist-passive-plural-first: []
indicative-aorist-passive-plural-second: []
indicative-aorist-passive-plural-third: []
indicative-aorist-passive-singular-first: []
indicative-aorist-passive-singular-second: []
indicative-aorist-passive-singular-third: []
indicative-aorist-plural-first: ['հագցանք']
indicative-aorist-plural-second: ['հագցաք']
indicative-aorist-plural-third: ['հագցան']
indicative-aorist-singular-first: ['հագցա']
indicative-aorist-singular-second: ['հագցար']
indicative-aorist-singular-third: ['հագցավ']
infinitive: ['հագցնել']
infinitive-caus: []
infinitive-caus-passive: ['հագցցվել']
infinitive-neg: ['չհագցնել']
infinitive-neg-caus: []
infinitive-neg-caus-passive: ['չհագցցվել']
infinitive-neg-passive: []
infinitive-passive: []
perfective_converb: ['հագցել']
perfective_converb-caus: []
perfective_converb-caus-passive: ['հագցցվել']
perfective_converb-passive: []
resultative_participle: ['հագցած']
resultative_participle-caus: []
resultative_participle-caus-passive: ['հագցցված']
resultative_participle-neg: ['չհագցած']
resultative_participle-neg-caus: []
resultative_participle-neg-caus-passive: ['չհագցցված']
resultative_participle-neg-passive: []
resultative_participle-passive: []
simultaneous_converb: ['հագցնելիս']
simultaneous_converb-caus: []
simultaneous_converb-caus-passive: ['հագցցվելիս']
simultaneous_converb-neg: ['չհագցնելիս']
simultaneous_converb-neg-caus: []
simultaneous_converb-neg-caus-passive: ['չհագցցվելիս']
simultaneous_converb-neg-passive: []
simultaneous_converb-passive: []
subject_participle: ['հագցնող']
subject_participle-caus: []
subject_participle-caus-passive: ['հագցցվող']
subject_participle-neg: ['չհագցնող']
subject_participle-neg-caus: []
subject_participle-neg-caus-passive: ['չհագցցվող']
subject_participle-neg-passive: []
subject_participle-passive: []
subjunctive-future-caus-passive-plural-first: ['հագցցվենք']
subjunctive-future-caus-passive-plural-second: ['հագցցվեք']
subjunctive-future-caus-passive-plural-third: ['հագցցվեն']
subjunctive-future-caus-passive-singular-first: ['հագցցվեմ']
subjunctive-future-caus-passive-singular-second: ['հագցցվես']
subjunctive-future-caus-passive-singular-third: ['հագցցվի']
subjunctive-future-caus-plural-first: []
subjunctive-future-caus-plural-second: []
subjunctive-future-caus-plural-third: []
subjunctive-future-caus-singular-first: []
subjunctive-future-caus-singular-second: []
subjunctive-future-caus-singular-third: []
subjunctive-future-neg-caus-passive-plural-first: ['չհագցցվենք']
subjunctive-future-neg-caus-passive-plural-second: ['չհագցցվեք']
subjunctive-future-neg-caus-passive-plural-third: ['չհագցցվեն']
subjunctive-future-neg-caus-passive-singular-first: ['չհագցցվեմ']
subjunctive-future-neg-caus-passive-singular-second: ['չհագցցվես']
subjunctive-future-neg-caus-passive-singular-third: ['չհագցցվի']
subjunctive-future-neg-caus-plural-first: []
subjunctive-future-neg-caus-plural-second: []
subjunctive-future-neg-caus-plural-third: []
subjunctive-future-neg-caus-singular-first: []
subjunctive-future-neg-caus-singular-second: []
subjunctive-future-neg-caus-singular-third: []
subjunctive-future-neg-passive-plural-first: []
subjunctive-future-neg-passive-plural-second: []
subjunctive-future-neg-passive-plural-third: []
subjunctive-future-neg-passive-singular-first: []
subjunctive-future-neg-passive-singular-second: []
subjunctive-future-neg-passive-singular-third: []
subjunctive-future-neg-plural-first: ['չհագցնենք']
subjunctive-future-neg-plural-second: ['չհագցնեք']
subjunctive-future-neg-plural-third: ['չհագցնեն']
subjunctive-future-neg-singular-first: ['չհագցնեմ']
subjunctive-future-neg-singular-second: ['չհագցնես']
subjunctive-future-neg-singular-third: ['չհագցնի']
subjunctive-future-passive-plural-first: []
subjunctive-future-passive-plural-second: []
subjunctive-future-passive-plural-third: []
subjunctive-future-passive-singular-first: []
subjunctive-future-passive-singular-second: []
subjunctive-future-passive-singular-third: []
subjunctive-future-plural-first: ['հագցնենք']
subjunctive-future-plural-second: ['հագցնեք']
subjunctive-future-plural-third: ['հագցնեն']
subjunctive-future-singular-first: ['հագցնեմ']
subjunctive-future-singular-second: ['հագցնես']
subjunctive-future-singular-third: ['հագցնի']
subjunctive-future_perfect-caus-passive-plural-first: ['հագցցվեինք']
subjunctive-future_perfect-caus-passive-plural-second: ['հագցցվեիք']
subjunctive-future_perfect-caus-passive-plural-third: ['հագցցվեին']
subjunctive-future_perfect-caus-passive-singular-first: ['հագցցվեի']
subjunctive-future_perfect-caus-passive-singular-second: ['հագցցվեիր']
subjunctive-future_perfect-caus-passive-singular-third: ['հագցցվեր']
subjunctive-future_perfect-caus-plural-first: []
subjunctive-future_perfect-caus-plural-second: []
subjunctive-future_perfect-caus-plural-third: []
subjunctive-future_perfect-caus-singular-first: []
subjunctive-future_perfect-caus-singular-second: []
subjunctive-future_perfect-caus-singular-third: []
subjunctive-future_perfect-neg-caus-passive-plural-first: ['չհագցցվեինք']
subjunctive-future_perfect-neg-caus-passive-plural-second: ['չհագցցվեիք']
subjunctive-future_perfect-neg-caus-passive-plural-third: ['չհագցցվեին']
subjunctive-future_perfect-neg-caus-passive-singular-first: ['չհագցցվեի']
subjunctive-future_perfect-neg-caus-passive-singular-second: ['չհագցցվեիր']
subjunctive-future_perfect-neg-caus-passive-singular-third: ['չհագցցվեր']
subjunctive-future_perfect-neg-caus-plural-first: []
subjunctive-future_perfect-neg-caus-plural-second: []
subjunctive-future_perfect-neg-caus-plural-third: []
subjunctive-future_perfect-neg-caus-singular-first: []
subjunctive-future_perfect-neg-caus-singular-second: []
subjunctive-future_perfect-neg-caus-singular-third: []
subjunctive-future_perfect-neg-passive-plural-first: []
subjunctive-future_perfect-neg-passive-plural-second: []
subjunctive-future_perfect-neg-passive-plural-third: []
subjunctive-future_perfect-neg-passive-singular-first: []
subjunctive-future_perfect-neg-passive-singular-second: []
subjunctive-future_perfect-neg-passive-singular-third: []
subjunctive-future_perfect-neg-plural-first: ['չհագցնեինք']
subjunctive-future_perfect-neg-plural-second: ['չհագցնեիք']
subjunctive-future_perfect-neg-plural-third: ['չհագցնեին']
subjunctive-future_perfect-neg-singular-first: ['չհագցնեի']
subjunctive-future_perfect-neg-singular-second: ['չհագցնեիր']
subjunctive-future_perfect-neg-singular-third: ['չհագցներ']
subjunctive-future_perfect-passive-plural-first: []
subjunctive-future_perfect-passive-plural-second: []
subjunctive-future_perfect-passive-plural-third: []
subjunctive-future_perfect-passive-singular-first: []
subjunctive-future_perfect-passive-singular-second: []
subjunctive-future_perfect-passive-singular-third: []
subjunctive-future_perfect-plural-first: ['հագցնեինք']
subjunctive-future_perfect-plural-second: ['հագցնեիք']
subjunctive-future_perfect-plural-third: ['հագցնեին']
subjunctive-future_perfect-singular-first: ['հագցնեի']
subjunctive-future_perfect-singular-second: ['հագցնեիր']
subjunctive-future_perfect-singular-third: ['հագցներ']




